【裁判字號】    92,訴,1725
【裁判日期】    980316
【裁判案由】    違反藥事法等
【裁判全文】
臺灣高雄地方法院刑事判決              92年度訴字第1725號
公  訴  人  臺灣高雄地方法院檢察署檢察官
被      告  己○○原姓名劉儒.
            乙○○
            戊○○
            甲○○
上四人共同
選任辯護人  邱明政律師
上列被告因違反藥事法等案件，經檢察官提起公訴（91年度偵字
第326、4236 號），本院判決如下：
    主  文
己○○共同連續製造偽藥，處有期徒刑壹年陸月；減為有期徒刑
玖月。緩刑肆年，並應向國庫支付新臺幣壹佰萬元。扣案附表編
號二十七、三十一、三十七、四十、四十一、四十五至四十七、
六十二至六十七所示之物，均沒收。
乙○○、戊○○、甲○○均無罪。
    事  實
一、己○○（原姓名劉劉儒杰）自民國87年底起，以每月新臺幣
    （下同）3 萬元之租金向其岳父乙○○承租址設高雄縣鳳山
    市○○路168 號陽裕食品有限公司（下稱陽裕公司，負責人
    乙○○）2 樓廠房及生財器具，供其個人生產健康食品等錠
    劑之用。己○○明知製造藥品，應將其成分、規格、性能、
    製法之要旨，檢驗規格與方法及有關資料或證件，連同標籤
    、仿單及樣品，並繳納證書費、查驗費，申請中央衛生主管
    機關即行政院衛生署查驗登記，經核准發給藥品許可證後，
    始得製造；又明知美商輝瑞產品公司（PfizerProductsInc.
    下稱輝瑞公司）產銷專治男性性功能障礙之藥品「VIAGRA」
    （中文名稱為「威而剛」）、美商默克大藥廠股份有限公司
    （Merc k＆Co.Inc. 下稱默克公司）出品之專治男性雄性禿
    頭之藥品「PROPECIA」（中文名稱為「柔沛」）及英商葛蘭
    素集團公司（Glaxo Group Limited 下稱葛蘭素公司）出品
    之胃藥「ZANTAC」（中文名稱為「善胃得」），均各向經濟
    部中央標準局（現已改制為經濟部智慧財產局）申請註冊，
    由輝瑞公司取得「VIAGRA」、「Pfizer」之商標專用權、默
    克公司取得「PROPECIA」之商標專用權及葛蘭素公司取得「
    GLAXO 」、「ZANTAC」之商標專用權，且目前均尚在有效之
    專用期間內；而「威而鋼」外包裝盒之美術著作，輝瑞公司
    並享有著作財產權。距己○○自88年底約中秋節過後不久，
    未經主管機關之許可及取得上開輝瑞等公司之同意或授權，
    即與張國禎（於90年6 月26日死亡）共同基於意圖牟取非法
    利益，欺騙他人，以製造偽藥及偽造私文書之概括犯意聯絡
    ，由張國禎提供生產偽藥機具、原料或尚未製造完成藥物「
    初錠」，己○○則提供上開承租之2 樓廠房作為製造偽藥處
    所，共同連續製造仿冒「威而剛」、「柔沛」、「善胃得」
    等偽藥，並在仿冒之「威而剛」、「柔沛」及「善胃得」等
    偽藥上，分別使用「Pfizer」、「PROPECIA」及「GLAXO 」
    、「ZANTAC」之商標，並利用不知情之第三人，印製仿冒上
    開「Pfizer」、「VIAGRA」（威而剛）註冊商標之藥品說明
    書及外包裝盒，欲供販賣仿冒「威而剛」偽藥之用（尚未販
    售），連續侵害輝瑞公司、默克公司、葛蘭素公司分別享有
    之商標專用權及輝瑞公司享有之著作財產權，己○○並於90
    年8 月中上旬某日，獨自將上開製造之仿冒「威而鋼」藥錠
    、說明書及包裝盒一同交付與其及張國禎無犯意聯絡之戊○○而行使，茲因該「威而鋼」藥錠經具有醫藥專業知識之戊○○觀看後認無法賣出，乃將該物放在高雄縣鳳山市○○街
    28 6號竹源事業有限公司高雄辦事處倉庫內（下稱竹源公司
    ），而未著手販售，足生損害於輝瑞公司、默克公司及葛蘭
    素公司。
二、嗣經警於：(一)90年8 月29日下午5 時10分許，在上開陽裕公
    司2 樓扣得附表編號27仿冒「柔沛」、編號31仿冒「威而剛
    」、編號37仿冒「善胃得」（含成品及半成品）之藥錠；另
    自停放在該公司前之車號E2-4770 號（登記在不知情之林東
    陽名下）自小客車內扣得附表編號41仿冒「威而鋼」藥錠，
    及在車號YM-8995 號（登記在不知情之林莉菁名下）自小客
    車內查扣編號40之仿冒「柔沛」藥錠。(二)90年8 月29日下午
    5 時許，在高雄縣鳳山市○○街286 號竹源公司高雄辦事處
    ，扣得附表編號45至47之仿冒「威而鋼」藥錠、說明書及外
    包裝盒。(三)90年8 月29日晚上11時30分，在己○○位於高雄
    市○○區○○路418 號住處1 樓及地下室，查扣附表編號62
    之仿冒「ZANTAC」藥錠9 袋及張國禎所有供其與被告己○○
    共同製造仿冒「善胃得」所用之編號63至64所示原料粉末3
    包、編號65至67所示之製錠模具「GLAXO 」12支、製錠模具
    「ZANTAC」18支與製錠模具模套13支等物，而查悉上情。
三、案經輝瑞公司、默克公司及葛蘭素公司告訴及內政部警政署
    保安警察第三總隊移送臺灣高雄地方法院檢察署檢察官偵查
    起訴。
    理  由
壹、證據能力部分：
一、按依修正後刑事訴訟法施行法第7 條之3 規定：「中華民國
    92 年1月14日修正通過之刑事訴訟法施行前，已繫屬於各級
    法院之案件，其以後之訴訟程序，應依修正刑事訴訟法終結
    之。但修正刑事訴訟法施行前已依法定程序進行之訴訟程序
    ，其效力不受影響」。經查92年1 月14日修正通過之刑事訴
    訟法，業於同年9 月1 日施行，而本案係於92年6 月20日修
    正刑事訴訟法施行前繫屬於本院，於修正刑事訴訟法施行前
    繫屬於法院，就可得為證據之證據，既已依法定程序調查者
    ，其效力不受影響，仍得為證據。查證人即被告己○○、乙○○、戊○○、甲○○及證人庚○○於警詢或檢察官偵訊時
    之陳述；理律法律事務所90年10月19日第90-3448 號及90年
    11月28日第90-3828 號函附告訴人輝瑞公司、葛蘭素公司與
    羅氏大藥廠之鑑定結果、內政部警政署刑事警察局90年11月
    13日刑鑑字第188700號函鑑定通知書、行政院衛生署藥物食
    品檢驗局90年12月7 日藥檢壹字第9018484 號函檢驗報告、
    本案通訊監察譯文及租賃契約書2 份，均屬審判外陳述，且
    在修正刑事訴訟法施行前為之，於審判期日依法定程序提示
    筆錄、鑑定報告、通訊監察譯文並告以要旨，令被告辯論而
    為合法調查，有審判筆錄在卷可稽，該警詢筆錄、檢察官偵
    訊筆錄、鑑定報告及通訊監察譯文，均係修正刑事訴訟法施
    行前依當時之法定程序所製作取得之證據，其證據能力不因
    修正刑事訴訟法實施而受影響，自有證據能力。
二、本判決所引用據以認定事實之下列其他各項證據，其中屬於
    傳聞證據部分（含本院採樣由告訴代理人取回交由告訴人輝
    瑞公司、默克公司及葛蘭素等公司原廠鑑定及函請行政院衛
    生署判定扣案物係屬偽藥或禁藥之該署93年12月24日衛署藥
    字第0930 044117 號函鑑定結果、支票影本等），均經被告
    己○○、乙○○、戊○○、甲○○及檢察官於審理中表示同
    意有證據能力（院五卷第5-6 頁），本院審酌各該證據作成
    之情況，認以之為證據均無不當，均得作為證據。
貳、被告己○○有罪部分：
一、認定犯罪事實所憑之證據及理由：
    被告己○○坦承自87年底起以每月3 萬元向其岳父即被告乙○○承租陽裕公司2 樓廠房及生財器具，供其個人生產健康
    食品等錠劑之用，嗣自88年底約中秋節過後不久，未經中央
    衛生主管機關核可或取得告訴人輝瑞等公司之授權或同意，
    即與張國禎共同製造上開仿冒「威而剛」、「柔沛」、「善
    胃得」藥錠，並於仿冒「善胃得」藥錠上打印仿冒「GLAXO
    」、「ZANTAC」之註冊商標，及於90年8 月中上旬某日（本
    案查獲前一、二星期左右）將仿冒之「威而鋼」藥錠、說明
    書及包裝盒一併交付戊○○而行使偽造私文書等犯行，惟否
    認有違反著作權法、偽造私文書及侵害「Pfizer」、「VIAG
    RA」、「PROPECIA」等商標犯行，辯稱：仿冒之「威而鋼」
    、「柔沛」藥錠上所打印之仿冒「Pfizer」、「PROPECIA」
    等商標，是張國禎將該2 種藥錠寄給我時就已打印仿冒完成
    ，張國禎只是委請我加工著色製造，並未交付該2 種藥品之
    打印模具給我，另「威而剛」說明書、包裝盒亦是張國禎交
    付給我，並非我所偽造，故此部分無違反商標法、著作權法
    及偽造私文書犯行。惟查：
(一)、本件扣案物採樣送驗過程及附表所示扣案物編號部分：
  1.本案執行搜索之日，係由統籌該案之內政部警政署保安警察
    第三總隊第二大隊員警吳景篁將扣案之物採樣後，分別送交
    行政院衛生署藥物食品檢驗局及內政部警政署刑事警察局取
    回化驗，然因該二單位所取之檢體項目並不完全相同，且該
    二單位均未就本案扣案之藥品或錠劑全部採樣檢驗，又當初
    負責採樣錠劑交付告訴代理人劉祥和取回交由原廠鑑定之檢
    體又係吳景篁所負責，故上開各單位所檢驗之檢體究竟係何
    項藥物或在何處查扣，只有員警吳景篁最為明瞭，然因吳景
    篁目前癌症化療中，而無法到庭作證或接受其同事即證人辛○○詢問相關查獲細節，且經詢以檢察官亦無法確定本案查
    扣之物於查獲當時究係何項沒有送驗等情，業經證人即行政
    院衛生署管制藥品管理局人員丁○○及保三總隊第二大隊員
    警丙○○、辛○○證述明確，並有97年12月25日審判筆錄可
    稽（院四卷第159-163 頁）。惟本案扣案之物，其中警卷第
    59 至63 頁扣押物品目錄表所載之物係在陽裕公司所查扣，
    警卷第64頁所示之物是在車號YM-8995 號自小客車所查扣，
    警卷第65頁所示之物是在E2-4770 號自小客車上所查扣，警
    卷第66頁所示之物係ZH-167號車輛所查獲，警卷第67至69頁
    之物是在竹源公司所查扣，警卷第70頁之物品均在高雄市○○區○○路418 號1 樓及地下室所查扣之事實，則據證人辛○○證述明確，並有扣押物品目錄表可證（警卷第59-70 頁
    ；院四卷第159 頁），此部分事實，應可認定。
  2.再因上開警卷扣押物品目錄表未統合編號，且與高雄地檢署
    91檢總管第015 號扣押物品清單及起訴書附表之編號未臻相
    同，復因告訴人攜回原廠檢驗之物究係上開扣案清單何項之
    物未明，致與警卷所附刑事警察局及行政院衛生署藥物食品
    檢驗局之相關藥物鑑定報告所載之檢體或扣案物編號無法直
    接比對。又檢察官補充理由書(三)所附「扣押物品清單與鑑定
    報告對照表」（院三卷第42-43 頁）及內政部警政署保安警
    察第三總隊第二大隊函覆本院之2 份「扣案物品清單與鑑定
    報告對照表」（院四卷第111-114 ；190-194 頁），經核閱
    卷內資料後，發現均有疏漏（內容爰不逐一贅列），而無法
    逕採為認定之憑據。然本案查扣之物詳情為何，除錠劑與藥
    物之外觀、顏色、成分、查扣地點可供判別外，當以被告己○○、戊○○及甲○○最為清楚，故本院乃依卷內各份扣押
    物品清單、目錄表、各單位之鑑定報告與檢體照片、扣案錠
    劑之型狀與顏色特徵、檢體成分、本院於準備程序歷次勘驗
    所採樣分別交由告訴代理人及行政院衛生署化驗之檢體、被
    告及相關證人之證詞，並參酌被告己○○等4 人所提之刑事
    陳報狀之附表及說明內容（院五卷第37-4 2；115-121 頁）
    ，經逐一比對確認後，認以附表各項編號所載為正確（註：
    公訴人對被告己○○等4 人上開陳報狀附表及內容說明並未
    提出不同意見），茲因項目繁雜，除本判決後述列舉外，其
    餘判定之理由則分別載於附表各項次及「附註」欄位，不再
    逐一論列（均詳附表各項次內容及附註欄編號7.至15.所載）
    。而經本院審理後，可判定附表編號1 至39之物係於高雄縣
    鳳山市○○路168 號陽裕公司2 樓所查扣；編號40之物係於
    YM -8995號不知情之林莉菁名下自小客內查扣；編號41至43
    之物係於E2-4770 號不知情之林東陽名下自小客內查扣；編
    號44至60之物係於高雄縣鳳山市○○街286 號竹源公司內所
    查扣；編號61之物係於被告甲○○所駕駛之車號ZH-167號營
    業小客內所查扣；編號62至67之物係在被告己○○於高雄市
    鼓山區○○路418 號住處1 樓及地下室所查扣等事實。
(二)、被告己○○明知告訴人輝瑞公司產銷專治男性性功能障礙之
    藥品「VIAGRA」（中文名稱為「威而剛」）、默克公司出品
    之專治男性雄性禿頭之藥品「PROPECIA」（中文名稱為「柔
    沛」）及葛蘭素公司出品之胃藥「ZANTAC」（中文名稱為「
    善胃得」），均係各該公司向經濟部中央標準局（現已改制
    為經濟部智慧財產局）申請註冊，由輝瑞公司取得「VIAGRA
    」、「Pfizer」之商標專用權、默克公司取得「PROPECIA」
    之商標專用權及葛蘭素公司取得「GLAXO 」、「ZANTAC」之
    商標專用權，且目前均尚在有效之專用期間內；又「威而鋼
    」外包裝盒之美術著作，告訴人輝瑞公司享有著作財產權；
    且被告己○○與張國禎共同製造偽藥等犯行，均未申請中央
    衛生主管機關之核准，亦未取得告訴人輝瑞等公司之授權或
    同意之事實，業經被告己○○坦承在卷，並有告訴人輝瑞等
    公司所提出之商標註冊證、原廠「威而鋼」藥錠、說明書與
    外包裝盒附卷可憑（警卷第88-92 頁及院五卷第49頁後附證
    物、第63、91-109、127-131 頁），此部分事實亦可認定。
(三)、又扣案附表編號31、41、45仿冒「威而鋼」藥錠，經告訴人
    輝瑞公司鑑定結果，其中編號31之藥錠確認其成分比例與真
    品不同，另編號41及45則未含真品之有效成分Sildenafil，
    均屬偽藥，且藥錠上有仿冒「威而剛」之「Pfizer」註冊商
    標等情，有理律法律事務所函附之告訴人輝瑞公司分析檢驗
    報告及照片可證（警卷第108-120 頁及院二卷第86至116 頁
    ）；另編號27及40仿冒「柔沛」藥錠經告訴人默克公司鑑定
    結果，確係偽藥仿冒品無誤，藥錠上亦有使用仿冒「PROPEC
    IA」之事實，亦有理律法律事務所函附告訴人默克公司出具
    之鑑定報告書可考（院二卷第197-200 頁）；至附表編號37
    、62之仿冒「善胃得」藥品，經告訴人葛蘭素公司鑑定結果
    係不合格之偽藥，其藥錠上亦有打印仿冒「GLAXO 」、「ZA
    NTAC」之商標等情，亦有理律法律事務所函附告訴人葛蘭素
    分析檢驗報告可證（院二卷第88、117 頁），故被告己○○
    坦承製造上開3 種偽藥，其自白核與事實相符，應可採信。
    又扣案附表編號45至47之疑似仿冒「威而鋼」說明書及外包
    裝盒，其上確有仿印「VIAGRA」、「Pfizer」等字樣之事實
    ，且核與同時期告訴人輝瑞公司用以包裝「威而剛」藥錠之
    說明書及外包裝盒不同，有上開扣案之說明書、包裝盒（院
    四卷之證物）及告訴人提出之原廠說明書、包裝盒（見院五
    卷第49頁後附證物）在卷可參，足見附表編號45至47之「威
    而剛」說明書及包裝盒，係屬仿冒無訛，則其上印製之「VI
    AGRA」、「Pfizer」等字樣，自屬侵害告訴人輝瑞公司之註
    冊商標。又上開偽造之「威而鋼」藥錠，雖經被告戊○○觀
    看後，因其具有醫藥專業知識而可判斷係偽品，然若一般沒
    有在接觸藥品之消費者，則無法辨識真偽等情，亦據證人即
    被告戊○○證述明確（院五卷第27-28 頁），可見該仿冒「
    威而鋼」藥錠，仍足以使一般人誤認為真品而受騙，被告己○○主觀上有欺騙他人之意圖。
(四)、另在被告己○○位於高雄市○○區○○路418 號1 樓及地下
    室查扣附表編號62之仿冒「ZANTAC」藥錠9 袋，係被告與共
    犯張國禎共同製造仿冒之物；編號63至64所示原料粉末3 包
    、編號65至67所示之製錠模具「GLAXO 」12支、製錠模具「
    ZANTAC」18支與製錠模具、模套13支等物，則係共犯張國禎
    所有，供被告己○○與張國禎共同製造仿冒「善胃得」所用
    之物等情，業據被告己○○陳明在卷（院五卷第60頁正反面
    、63頁）；而上開模具經本院當庭勘驗結果，模具之尾端確
    實分別有打印「ZANTAC」、「GLAXO 」之模型字體，此有勘
    驗筆錄、照片（院五卷第60頁反面、90至90-2頁）及上開製
    錠模具與模套可證。故被告己○○與張國禎共同製造「善胃
    得」藥錠，並在錠劑上打印「ZANTAC」、「GLAXO 」商標字
    體而違反商標法之事實，亦堪認定。
(五)、雖被告己○○辯稱：扣案之仿冒「威而剛」、「柔沛」藥錠
    上所打印「Pfizer」、「PROPECIA」等仿冒商標及「威而剛
    」說明書、包裝盒部分，均係張國禎所偽造，與其無涉。然
    查：
  1.被告己○○於審理中供稱：我自87年底起以每月3 萬元之租
    金向我岳父即被告乙○○承租陽裕公司2 樓廠房及生財器具
    ，供個人生產健康食品等錠劑之用（院五卷第7-9 頁）；嗣
    自88年底即該年中秋節過後不久，開始與張國禎共同製造偽
    藥；因我剛開始從事保健食品的加工並不是很順利，有經濟
    壓力，保健食品的代工1 顆的利潤約在0.2 到0.3 元，代工
    張國禎的部分都是1 顆1 元的利潤，張國禎請我加工，所以
    我就繼續跟他作（院五卷第11、13、63頁反面）；本案查扣
    之仿冒「威而鋼」包裝盒及說明書是張國禎寄給我的，張國
    禎有時候寄「威而剛」錠劑，有時候會含包裝說明書一起寄
    ，印象中那包裝盒、說明書應該是和「威而鋼」的「初錠」
    （即尚未加工著色製造完成之錠劑）是一起寄來的，包裝盒
    及說明書是同時寄給我（院五卷第64頁）；該仿冒「威而鋼
    」說明書與包裝盒，原先是張國禎交給我要請我包裝的，之
    所以交給被告戊○○，係因我有一段時間找不到張國禎，他
    還有欠我代工費用，而我又有積欠被告戊○○債務，所以在
    查獲前一、二星期前將仿冒「威而鋼」藥錠、包裝盒及說明
    書一起交給戊○○，看被告戊○○有沒有用途（可否順利賣
    出），可以用來抵帳等語（院五卷第14、64頁），並有租賃
    契約可證（警卷第74-79 頁）。
  2.依被告己○○所述，可知被告己○○自87年底起即以每月3
    萬元向被告乙○○承租陽裕公司2 樓廠房及生財器具，供個
    人生產健康食品等錠劑之用，嗣自88年底即中秋節過後不久
    ，因經濟困難，為圖得較高之報酬與利潤，遂與張國禎共同
    製造仿冒「威而剛」，而製造偽藥之目的無非是欲販賣牟利
    ，為能順利與真品混入藥品市場銷售，製造偽藥者必當一併
    仿冒該藥品之包裝盒及說明書，以矇騙消費者，始能將偽藥
    以偽作真販售，被告己○○對此理當知悉甚詳，張國禎既將
    尚未加工製造完成之「威而剛」初錠、說明書及包裝盒一併
    交付，無非係欲被告己○○續行加工製造藥錠，待製造完成
    後再予包裝販賣，嗣被告己○○果為清償積欠被告戊○○之
    債務，乃將仿冒之「威而鋼」連同其包裝盒與說明書，一併
    交由被告戊○○，冀能順利出售牟利甚明，故上開製造之仿
    冒「威而鋼」藥錠能否順利售出，自為被告己○○所關心，
    且由被告己○○未先徵詢張國禎意見下（註：當時張國禎已
    死亡，惟被告己○○供稱伊當時不知情，係本案查獲半年後
    ，伊才知悉張國禎死亡），即獨自將其加工製造完成之「威
    而鋼」藥錠連同說明書與包裝盒一併交付被告戊○○，而交
    付之「威而鋼」錠劑又包含「裸錠」（即藥錠已製造完成但
    尚未包裝）及「排裝」（即藥錠已裝入底排並以鋁箔覆蓋）
    等情，業據被告己○○供明在卷，並經證人即被告戊○○證
    述明確（院五卷第65頁），而被告己○○就張國禎所交付仿
    冒「威而剛」藥錠及其說明書、包裝盒上所之打印「Pfizer
    」、「VIAGRA」商標係仿冒一節，既已知悉（此部分事實被
    告己○○並未否認），仍與張國禎共同為製造等犯行，堪認
    被告己○○與張國禎就此部分犯行具有犯意聯絡。
  3.至被告己○○抗辯：張國禎並未交付其打印「Pfizer」、「
    VIAGRA」（威而鋼）、「PROPECIA」（柔沛）藥錠之模具，
    且仿冒之「威而鋼」說明書與包裝盒亦非其委由他人印製等
    語。查本案雖僅在被告己○○位於上開華榮路住處查扣張國
    禎所交付供偽造「善胃得」打印「ZANTAC」、「GLAXO 」商
    標之模具、模套，而未同時查獲其餘打印「Pfizer」、「VI
    AGRA」（威而鋼）、「PROPECIA」（柔沛）仿冒商標之相關
    模具或印製「威而鋼」說明書與包裝盒之機器設備，然被告
    己○○於審理中已坦承幫張國禎代工製造偽藥的內容係「上
    膜衣」（例如著色）、加工打錠（藥錠之塑型）及在藥品上
    面打印藥名及商標等（院五卷第12頁），顯見被告己○○所
    謂「幫張國禎代工」，其內容包含著色加工、藥品之打錠塑
    型及在藥錠上打印各該藥品之仿冒商標或藥名，再參諸張國
    禎亦曾將仿冒「威而鋼」「裸錠」與說明書、包裝盒一併交
    付被告己○○，及上開查扣之仿冒「善胃得」藥錠及原料粉
    ，均係張國禎交付供渠兩人共同製造仿冒藥錠之用等情，足
    認被告己○○與張國禎共同製造偽藥之模式，係由張國禎提
    供製造偽藥之原料、設備，再由被告己○○於上開承租之陽
    裕公司2 樓廠房負責製造藥劑、「上膜衣」、加工打錠及打
    印藥名商標，或由張國禎先行在他處打錠及打印藥品商標，
    再交由被告己○○「上膜衣」，以完成製造偽藥之流程，於
    兩人共同犯意內，依具體情狀彼此分工合作。再者，衡諸一
    般製造偽藥者，若無一併仿冒該藥品之說明書及包裝盒，難
    以取信消費者並遂行其販售之目的，惟製造偽造與印製藥品
    說明書、包裝盒，二者之設備及技術均有不同，就如同偽造
    文書者，通常會利用不知情之刻印師傅或印刷廠製作內容不
    實文件一樣，於整體犯罪目的及成本、技術評估下，當無為
    遂行製造偽藥供販售牟利之目的，而花費勞力、鉅資，另成
    立設計商標圖樣部門或購入印刷相關設備，故本案並未查獲
    印製仿冒「威而鋼」說明書、包裝盒之相關資料或設備，核
    與常情無違，反而由此可證該仿冒說明書與包裝盒等物，應
    是被告己○○與張國禎合意委由不知情之第三人所印刷偽造
    ，且渠兩人就此部分侵害告訴人輝瑞公司美術著作之重製行
    為，應具有營利意圖甚明，故被告己○○執前詞抗辯，均無
    理由。
  4.又被告己○○既於查獲前一、二星期前，將附表編號45至47
    之仿冒「威而鋼」藥錠、說明書與包裝盒一併交付被告戊○○，冀求售出牟利，顯已知悉該批物品係屬偽造，雖依現有
    之證據，並無法證明被告己○○交付該批藥品等物已構成販
    賣偽藥罪（理由詳後「不另為無罪諭知」之論述），然其既
    明知該說明書與包裝盒係屬偽造之私文書，則其交付行為即
    構成「行使」。再依被告己○○及證人戊○○之證述，附表
    編號45至47之仿冒「威而鋼」藥錠、說明書與包裝盒，係被
    告己○○於查獲（90年8 月29日）前約一、二星期所交付，
    故可認定被告己○○行使偽造私文書之時間約在90年8 月中
    上旬某日無訛。而張國禎既已於90年6 月26日死亡，有張國
    禎之戶籍資料可參（偵二卷73頁），故被告己○○應自負此
    部分行使偽造私文書罪責。
  5.本件起訴書雖未記載本案係被告己○○與張國禎所為，且張
    國禎已於90年6 月28日死亡而無法到庭就訊，有張國禎上開
    戶籍資料可參（偵二卷73頁），然被告己○○被查獲後於90
    年8 月30日製作第1 次警詢筆錄時，即已明確供稱其係與張
    國禎共同製造偽藥，並具體提供張國禎之住所地址：「臺中
    縣太平市○○路452 巷11號」及行動電話號碼「0000000000
    」號（警卷第1-3 頁），復於審理中提出張國禎生前委其製
    作保健食品用以支付報酬之支票影本1 紙供參（院一卷第50
    頁）；而張國禎之配偶即證人庚○○於91年5 月14日警詢中
    亦證稱：張國禎生前係從事「販售成藥」業務，生前使用之
    行動電話號碼「0000000000」號（偵二卷第87頁正反面），
    並於審理中證稱：張國禎生前係從事藥品及保健食品買賣，
    上開張國禎交付之支票背面「張國禎」印文確係張國禎生前
    使用之印章，附表編號65至67號所示之鐵製器具其印象中有
    看過類似之物等語（院四卷第55至56頁），核與被告己○○
    所述張國禎有從事藥品買賣業務、曾交付上開支票及提供附
    表編號65至67號之器具供其偽造「善胃得」等情，並無矛盾
    之處，況且又無其他證據足認被告己○○所稱本案係其與張
    國禎所犯等情為不可採，堪認本案（行使偽造私文書罪除外
    ）確是被告己○○與張國禎所為，故被告己○○與張國禎就
    上開犯行，應負共同責任。
(六)、雖公訴人依被告己○○於警詢之供述，認被告己○○係陽裕
    公司之總經理，然被告己○○嗣於偵查、審理中已明確表示
    其僅承租該公司2 樓獨自經營，並無在陽裕公司擔任主管階
    層職務，且證人即被告乙○○於警詢及偵查亦未供稱被告己○○係陽裕公司之總經理，並於審理中證述：被告己○○在
    陽裕公司並未擔任什麼職位，並不是總經理等語（院五卷第
    66 頁） ，故依公訴人所提證據，尚難認定被告己○○有在
    陽裕公司擔任總經理一職。
(七)、又附表所示內政部警政署刑事警察局90年11月13日刑鑑字第
    188700號鑑驗通知書鑑書（警卷第121 頁以下），雖記載部
    分扣案物檢體驗出含有碳酸鈣、磷酸鋁等制酸劑，屬胃腸道
    藥物成分，然此部分業經本院將上開鑑定書、行政院衛生署
    藥物食品檢驗局90年12月7 日藥檢壹字第9018484 號函檢驗
    報告及本院送驗之檢體（均詳附表），函請行政院衛生署判
    定本案之扣案物是否屬藥事法所稱之「偽藥」或「禁藥」，
    經該署93年12月24日衛署藥字第0930044117號函覆鑑定結果
    如附表各項次所示（警卷第127 頁以下；院二卷第55頁以下
    ），故附表編號1 至26、28、30、34、43（A4-2至A4-4）、
    58 、59 、61等錠劑，既經衛生署明確函覆均未檢出不合法
    藥物成分，亦無法判定究屬藥品或食品，而未認定是「偽藥
    」或「禁藥」，故此部分亦無法認定被告己○○有違反藥事
    法之犯行，一併指明。
(八)、至辯護人主張：被告己○○所加工製造之仿冒「威而鋼」「
    柔沛」及「善胃得」等藥錠，因技術未能突破而未能完成，
    且未交付而流入市場，僅構成製造偽藥未遂。然查，本案查
    扣之上開3 項偽藥，非但藥劑已調配及塑型完成，並已打印
    各仿冒商標圖樣或字型，且已「上膜衣」，並經原廠鑑定出
    確係偽藥等情，均已如前述，復有附表所示各該偽藥扣案可
    佐，顯已達製造既遂無訛。至於該偽藥能否順利混入市場與
    真品一同銷售或其藥效如何，核與認定「製造」既未遂無涉
    ，辯護人執此抗辯，並無理由，被告己○○製造偽藥既逐之
    事實，足以認定。
(九)、綜上，被告己○○上開所辯，並無可採，其上開製造偽藥、
    違反商標法與著作權法、行使偽造私文書等犯行，均堪予認
    定，應依法論科。
二、論罪科刑：
(一)、比較新舊法：
  1.藥事法部分：
    被告行為後，藥事法於93年4 月21日修正公布，同年月24日
    施行，再於95年5 月30日修正公布，同年7 月1 日施行，93
    年4 月24施行之藥事法第82條第1 項規定：製造或輸入偽藥
    或禁藥者，處10年以下有期徒刑，得併科新臺幣1 千萬元以
    下罰金。第2 項規定：以犯前項之罪為常業者，處5 年以上
    12年以下有期徒刑，得併科新臺幣2 千5 百萬元以下罰金。
    95年7 月1 日之藥事法第82條第1 項未變更製造或輸入偽藥
    或禁藥之刑度，僅刪除第2 項常業犯之規定，比較修正前後
    之規定，以修正前之規定有利於被告。
  2.商標法部分：
    被告行為後，商標法業於92年5 月28日修正公布，同年11月
    28日生效施行，修正前商標法第62條第1 款之規定：「意圖
    欺騙他人，於有關同一商品或類似商品，使用相同或近似於
    他人註冊商標之圖樣者」，修正後商標法移列為81條第1 款
    ：「未得商標權人或團體商標權人同意，於同一商品或服務
    ，使用相同之註冊商標或團體商標者」，雖刑度並無差異，
    但修正前商標法第62條第1 款之規定，其犯罪構成要件尚有
    「意圖欺騙他人」之要件，而修正後之商標法81條已將上開
    犯罪構成要件刪除，比較結果，舊法之犯罪構成要件較嚴格
    ，較有利於被告。
  3.著作權法部分：
    被告行為後，著作權法第91條先後於92年7 月9 日、93年9
    月1 日經修正公布，經比較結果，以93年9 月1 日修正前之
    第91條第1 項之規定，其刑度最有利於被告（各該修正條文
    內容不再贅列）。
  4.刑法部分：
  第28條共同正犯：
    刑法第28條原規定：「二人以上共同『實施』犯罪之行為者
    ，皆為共同正犯。」新法修正為：「二人以上共同『實行』
    犯罪之行為者，皆為共同正犯。」將舊法之「實施」修正為
    「實行」。原「實施」之概念，包含陰謀、預備、著手及實
    行等階段之行為，修正後僅共同實行犯罪行為始成立共同正
    犯。是新法共同正犯之範圍已有限縮，排除陰謀犯、預備犯
    之共同正犯。新舊法就共同正犯之範圍既因此而有變動，自
    屬犯罪後法律有變更，而非僅屬純文字修正，應有新舊法比
    較適用之問題，經比較結果以修正前刑法第28條較為有利。
  第33條第5款罰金之規定：
    被告行為後，刑法關於罰金刑之規定業經修正布，舊法第33
    條第5 款「罰金：一元以上」之規定，修正公布為新法第33
    條第5 款「罰金：新臺幣一千元以上，以百元計算之」，新
    法施行後，應依新法第2 條第1 項之規定，適用最有利於行
    為人之法律。比較新舊法結果，刑法法定本刑中列有罰金刑
    者，舊法顯然較有利於行為人，被告本件犯罪關於法定罰金
    刑部分，以行為時之舊法第33條第5 款定其罰金部分之法定
    刑，對被告較為有利。
  第55條牽連犯刪除之法律適用：
    被告行為後，刑法第55條牽連犯之規定，業經刪除，此規定
    之刪除雖非犯罪構成要件之變更，使被告依行為時法原僅成
    立裁判上一罪，然依裁判時法則應成立數罪，顯已影響行為
    人刑罰之法律效果，使刑罰之實質內容發生變動而輕重之別
    ，自屬刑法第2 條第1 項所稱之「法律有變更」，而有該條
    項之適用，即修正前論以裁判上一罪，修正後，論以數罪應
    併罰之，經比較新、舊法結果，自以修正前以一罪論之規定
    較有利於被告。
  第56條連續犯刪除之法律適用：
    被告行為後，刑法已刪除第56條連續犯之規定，原屬連續犯
    之數個犯罪行為，依新法應論以數罪，併合處罰之，而依修
    正前之刑法第56條規定，則論以裁判上一罪，顯然罪刑之處
    罰內容發生變動，此部份之修正，自屬法律變更，應有新舊
    法之比較適用，經比較新舊法結果，以舊法較有利於行為人
    ，依刑法第2 條第1 項前段規定，應依修正前刑法第56條連
    續犯規定，論以一罪，併加重其刑。
  經整體綜合比較結果，本件應適用修正前之刑法較有利於被
    。
(二)、按未經核准，擅自製造之藥品為偽藥，藥事法第20條第1 款
    定有明文，被告己○○製造偽藥之行為，係犯87年6 月24日
    修正公布之藥事法第82條第1 項之製造偽藥罪。又商標法所
    稱商標之使用，係指為行銷之目的，將商標用於商品或其包
    裝、容器、標帖、說明書、價目表或其他類似物件上，而持
    有、陳列或散布，92年5 月28日修正前商標法第6 條第1 項
    定有明文，被告己○○明知「VIAGRA」「Pfizer」、「PROP
    ECIA」、「GLAXO 」、「ZANTAC」等商標，係各告訴人所擁
    有之商標專用權，並未經准許擅自製造上開3 種藥品，其製
    成一定之成品數量，且「威而鋼」偽藥部分復有偽造其說明
    書與包裝盒以便銷售，足認有將上開3 種偽藥銷售於不知情
    之第三人，並從中獲利之意圖，是被告己○○主觀上有欺騙
    他人之意圖，應可認定，故被告己○○意圖欺騙他人，於類
    似商品使用相同於他人註冊商標之圖樣，係犯92年5 月28日
    修正前商標法第62條第1 款之於同一商品，使用相同於他人
    註冊商標之圖樣罪。再被告己○○於仿冒「威而鋼」藥品說
    明書、包裝盒上之文字，係用以說明該藥品之主治效能及服
    用方法，屬於私文書之一種，被告己○○冒用上開商標專用
    權人輝瑞公司名義而偽造私文書，並交付被告戊○○而行使
    ，係犯刑法第216 條、第210 條之行使偽造私文書罪；至偽
    造私文書之低度行為，為行使之高度行為所吸收，不另論罪
    。另被告己○○所為未經許可，擅自以重製之方法侵害告訴
    人輝瑞公司有著作財產權之外包裝盒美術著作，所為係犯93
    年9 月1 日修正前著作權法第91條第1 項之罪；公訴人認被
    告己○○係犯93年9 月1 日修正前第91條第2 項之罪，尚有
    未洽，惟其社會基本事實同一，起訴法條應予變更，並予以
    審理。被告己○○所為製造偽藥、偽造私文書、違反商標法
    及著作權法犯行，與張國禎有犯意聯絡及行為分擔，為共同
    正犯。被告己○○與張國禎利用不知情之第三人印製仿冒上
    開「VIAGRA」、「Pfizer」（威而鋼）註冊商標之藥品說明
    書及外包裝盒，為間接正犯。被告己○○多次製造偽藥、違
    反商標法、著作權法及偽造私文書行為，各該時間緊接、構
    成要件相同，顯係基於概括犯意反覆為之，為連續犯，爰依
    刑法第56條之規定均各以一罪論，並均加重其刑。再所犯連
    續製造偽藥、違反商標法、著作權法罪及行使偽造私文書間
    ，有方法結果之牽連關係，應從一重之連續製造偽藥罪處斷
    。被告己○○所犯刑法第216 條、第210 條偽造與行使偽造
    私文書及在仿冒之「柔沛」、「善胃得」藥錠上分別使用「
    PROPECIA」及「GLAXO 」「ZANTAC」之商標，侵害告訴人默
    克公司及葛蘭素公司享有之商標專用權部分，雖均未據起訴
    ，然此部分既與上開論罪科刑部分具有裁判上一罪之關係，
    均為起訴效力所及，本院應併予審理。
(三)、本院審酌被告己○○為貪圖私利，而與張國禎共犯本案罪行
    ，雖無具體事證可佐其已將製造之偽藥出售，然其行為仍對
    國人之用藥安全與身體健康具有潛在之危險，且又侵害告訴
    人輝瑞等公司之商標專用權，實有不該，量刑本不宜輕，惟
    念其犯後坦承大部分犯行，於審理中如實供出本案查扣之各
    項藥物、錠劑之種類及詳情，有助於釐清事實真相，節省部
    分司法資源，雖不能據此合理化其犯行，然由此可看出其犯
    後已有悔意，於審理中又試圖與告訴人輝瑞等公司洽談和解
    事宜，雖告訴人輝瑞公司與葛蘭素公司不願意與其和解，然
    就製造偽冒「柔沛」部分，業與告訴人默克公司達成和解，
    有刑事陳報狀可參（院四卷第131 、182 頁），足見就其犯
    行造成告訴人之損害，有表示和解賠償之誠意，參以歷次審
    理中均遵期到期，而無藉故不到庭或逃匿等情，態度尚可等
    一切具體情狀，量處如主文所示之刑。再按「中華民國九十
    六年罪犯減刑條例」業經總統於96年7 月4 日公布，同年7
    月16日施行，被告己○○之犯罪時間，係在96年4 月24日以
    前，且其所犯罪名與宣告刑，經核符該條例第2 條第3 款規
    定，且無第3 條所列不予減刑之情形，爰依法減其宣告刑二
    分之一，並依同條例第7 條規定於判決主文同時諭知其宣告
    刑及減得之刑。又被告己○○未曾受有期徒刑以上刑之宣告
    ，有臺灣高等法院被告前案記錄表在卷可參，諒經此偵、審
    程序，當知所警惕，應無再犯之虞，本院審酌上情，認所宣
    告之刑以暫不執行為適當，爰依刑法第74條第1 項第1 款之
    規定，諭知被告己○○緩刑4 年。復參酌被告己○○表示倘
    予緩刑宣告，願支付國庫新臺幣1000,000元，以彌補其犯行
    對社會所造成之傷害（院五卷第88頁），本院亦認適當，爰
    命被告己○○向國庫支付1000, 000 元，以啟自新。
(四)、沒收部分：
    扣案之附表65至67所示物品，其中關於製造偽藥之器材，應
    依修正前藥事法第88條之規定宣告沒收；附表編號27、31、
    37 、40 、41、45、62之藥物經本院勘驗認定上開有侵害商
    標專用權之商品，另編號46、47則係有侵害商標專用權之說
    明書及包裝盒，均依修正前商標法第64條之規定宣告沒收。
    另附表編號63、64係預備供犯罪所用之物（原料），業據被
    告己○○供述在卷，依刑法第38條第1 項第2 款之規定宣告
    沒收。至本案歷次採樣送驗鑑定之樣本（含上開各種偽造藥
    錠、威而鋼包裝盒及說明書），因耗損或遺失而滅失已不復
    存在等情，亦據告訴代理人戴仲懋律師陳明在卷（院五卷第
    68頁反面及69頁），亦不予宣告沒收。至其餘附表所示之物
    ，核與被告己○○之犯罪並無直接關係，爰不為沒收之宣告
    。
三、不另為無罪諭知部分：
(一)、公訴意旨另以：被告己○○上開製造如附表編號27、31、37
    、40、41、45、62所示之仿冒「威而鋼」「柔沛」及「善胃
    得」藥錠，有以成本數倍之價格售予不知情之不特定對象及
    藥局；另基於製造偽藥之犯意，而製造附表編號27、31、3
    7 、40、41、45、62以外如附表所示之其他藥錠，一併售予
    不知情之不特定人及藥局；且自87年底即開始製造、販賣偽
    藥，認被告己○○另涉犯修正前藥事法第82條第1 項製造偽
    藥及同法第83條第1 項明知為偽藥而販賣罪嫌（起訴書論罪
    法條欄漏引第83條第1 項，惟此部分業經起訴書犯罪事實欄
    第2 頁記載明確）。
(二)、被告己○○堅詞否認有上開犯行，辯稱：伊是認識張國禎約
    1 年後即88年底中秋節過後不久，才因經濟問題與張國禎共
    同製造上開偽藥，伊所代工製造之偽藥僅有「威而鋼」「柔
    沛」及「善胃得」，其餘扣案之藥物或錠劑，均非其所製造
    ，伊未曾將製造之「威而鋼」「柔沛」「善胃得」藥錠或附
    表其餘藥物或錠劑售予不特定人或藥局等語。茲說明如下：
  1.附表編號19、33、35、36、39、52、53、54（補充理由書(三)
    誤載為D4）、55、57等錠劑部分：
    查編號54、55、57為真品之事實，除據證人即被告戊○○證
    述明確外（見院五卷第26頁），並有理律法律事務所90年10
    月19日第00-00000號及90年11月28日第90-3828 號函附告訴
    人葛蘭素公司及羅氏大藥廠之鑑定結果可證（警卷第93、10
    8 頁），其餘錠劑則未檢出不合法之藥物成分，鑑定結果亦
    無法判定究屬藥品或食品，有行政院衛生署藥物食品檢驗局
    90年12月7 日藥檢壹字第9018484 號檢驗結果及該署93年12
    月24日衛署藥字第0930044117號鑑定結果可證（警卷第127
    頁；院二卷第55頁，含2 次檢驗成績書），且上開藥物或錠
    劑均經檢察官確認不在本案起訴範圍，此有檢察官補充理由
    書(三)可證（院三卷第28、29頁）。
  2.附表編號56之「善胃得」部分：
    該「善胃得」經告訴人葛蘭素公司鑑定結果係未經核准自澳
    洲輸入之真品，有理律法律事務所90年10月19日第00-00000
    號函附之鑑定結果足憑（警卷第93頁）。故應審究者，乃編
    號56之藥品是否係被告己○○所輸入、販賣。然查：上開藥
    品係在被告戊○○任職之竹源公司所查扣，且證人即被告戊○○於審理時證稱：警卷編號50、51（依序為附表編號56、
    57）的「善胃得」是平行輸入的真品，是我朋友洪炳發給我
    給的，被告己○○並沒有販賣或交付「善胃得」之藥品給我
    或竹源公司等語（院五卷第26頁），核與被告己○○辯稱：
    伊並未販賣或交付「善胃得」給被告戊○○，在竹源公司查
    扣之「善胃得」與伊無涉等語相符，而公訴人就項藥品亦未
    舉證說明係被告己○○所輸入、販賣，故被告己○○上開所
    辯，應屬可採。
  3.附表編號1 至26、28、30、34、43（A4-2至A4-4）、58、59
    、61等錠劑部分：
    均未檢出不合法藥物成分，亦無法判定究屬藥品或食品之事
    實，有行政院衛生署藥物食品檢驗局90年12月7 日藥檢壹字
    第9018484 號函覆檢驗結果及該署93年12月24日衛署藥字第
    0930044117號函覆鑑定結果可證（警卷第127 頁；院二卷第
    55頁，含2 次檢驗成績書）。
  4.附表編號29之「深海鮫魚精」40瓶部分：
    雖經行政院衛生署藥物食品檢驗局驗出含有Phenylpropanol
    Amine （抗組織胺劑）及Chlorpheniraminc（粘膜充血解除
    劑、厭食劑之一種）成分，並經該局判定為偽藥或禁藥，有
    行政院衛生署藥物食品檢驗局90年12月7 日藥檢壹字第9018
    484 號函檢驗結果及該署93年12月24日衛署藥字第09300441
    17號函鑑定結果可證（警卷第127 頁；院二卷第55頁，含2
    次檢驗成績書）。然此藥品是否係被告己○○所製造或輸入
    ，公訴人並未舉證說明，且被告己○○亦否認有此部分犯行
    ，辯稱：「深海鮫魚精」是屬於硬膠囊，當時我的機器設備
    無法製造硬膠囊，是張國禎放在寄下來給我的藥物裡面，當
    時我有問他要做什麼用，他說先放我這邊，看我有沒有辦法
    製造該類「深海鮫魚精」，我當時告訴他我廠內的機器無法
    製造硬膠囊，又該物品只有少量，我不會為了這個要特別把
    它寄回去，所以就放著，查獲時該40瓶係一同放在一個完整
    的包裝箱內，因該物品包裝完整，而且是硬膠囊，當初員警
    係要前往搜扣毒品，故員警未就此部分抽樣檢驗，此與附表
    編號35、36的情形是一樣，至於該藥品張國禎是如何取得、
    製造或輸入，我並不清楚，但非我製造或輸入，我沒有與張
    國禎著手製造上開「深海鮫魚精」，張國禎亦未交付製造「
    深海鮫魚精」的原料給我等語（院五卷第61頁正反面）。而
    參諸內政部警政署刑事警察局90年11月13日刑鑑字第188700
    號鑑定通知書（警卷第121 頁），並無此項藥品之鑑定項目
    ，可知員警確未將此藥品採樣送驗，核與被告己○○上開所
    辯相符。又此項藥品，除該扣案之整箱完整包裝40瓶外，並
    未扣得該藥品之相關製造器具或原料，在無其他積極證據之
    情況狀，難認被告己○○有此項藥品之輸入、製造或販賣等
    犯行，故被告己○○抗辯此項藥品非其所製造、輸入，亦無
    販賣行為等語，應屬可採。
  5.附表編號32之「白色小圓藥品（一面有打印「2 」的字樣）
    」部分：
    雖經行政院衛生署藥物食品檢驗局驗出含有Diazepam（屬安
    眠鎮靜劑，於88年12月8 公告生效為第四級管制藥品）及Di
    phenhydramine （屬抗組織胺劑）成分，並經該局判定為偽
    藥或禁藥，有行政院衛生署藥物食品檢驗局90年12月7 日藥
    檢壹字第9018484 號函檢驗結果及該署93年12月24日衛署藥
    字第0930044117號函鑑定結果可證（警卷第12 7頁；院二卷
    第55頁，含2 次檢驗成績書）。惟公訴人未舉出被告己○○
    涉犯此部分犯行之具體事證，且被告己○○又否認該藥品係
    其所製造或輸入，並辯稱：因為有一次我跟張國禎講說我有
    經濟壓力所以常常晚上睡不著，有到市面上的藥局買要來吃
    但是都沒有效，後來他說他自己有在服用且比較有效的藥品
    就是此種藥物，他當時用一個沒有藥名的藥袋給我的，這些
    藥物不是我製造、輸入或販售等語；且證人即被告戊○○亦
    證稱該編號32之藥品是屬於精神科的處方藥（院五卷第61
    頁反面），故被告己○○所辯，並非無據。況本案並未扣得
    製造該藥品之相關器具或原料，且亦無積極證據足認該藥品
    係被告己○○所輸入，參以該藥品扣得之數量僅有23粒，數
    量甚少，此與一般製造偽藥或輸入禁藥者，為牟取高額利益
    ，會大量製造或輸入藥品之情明顯不符，故公訴人所舉之證
    據，無法證明被告己○○有此部分犯行。
  6.附表編號38之帳冊6 本，雖係在陽裕公司所查獲，然核其內
    容與本案被告己○○上開犯行無涉。
  7.編號44電腦主機1 台、48藥商許可執照影本2 張、49營利事
    業登記證影本2 張、50經濟部公司執照影本2 張、51 報 價
    單3 張、60陽裕公司收帳對帳明細表72張部分：均係在竹源
    公司內所查扣，均非被告己○○所有，且查與被告己○○上
    開製造偽藥等犯行並無關連性（院五卷第11、26頁）。
  8.附表編號42之57粒藥錠部分：
  查該項藥品雖經行政院衛生署藥物食品檢驗局檢驗結果如下
    ：
    (甲)編號42及42-4之紅色圓錠：檢出Diazepam及Estazolam 成
      分為列管藥品，該署未曾核發該藥品許可證，就其來源認
      屬為藥事法之偽藥或禁藥。
    (乙)編號42-1白色圓形錠：檢出Bromocriptine mesylate成分
      ，除能證明與本署核發之輸入藥品許可證相同外，其餘未
      經核准擅自輸入者，應認屬禁藥。
    (丙)編號42-2粉紅色三角形錠及42-3類褐色三角形錠：均無法
      判定究屬藥品或食品。
    (丁)編號42-5淡紅色圓形錠：檢出Felodipine成分，除能證明
      與該署核發之輸入藥品許可證相同外，其餘未經核准擅自
      製造或輸入者，應就其來源認屬偽藥或禁藥。
  上開57粒藥錠，被告己○○辯稱：此項藥物原本是1 包藥包
    裡面有好幾小包的藥袋，每個小藥包裡面又有包含各種藥丸
    ，只是警方在查扣的時候把它打開來倒在一起，所以才會有
    包含8 種藥物，當時這些藥包是要給我養的1 隻小狗在生產
    完後要吃的，是查獲前1 天將狗從獸醫院帶回來，藥放在林
    東陽名下E2-4770 號自小客車上未拿下來，此部分可以問當
    時查扣的人員，因為警方有准許林東陽帶1 隻狗出去，當時
    那隻狗一直在排血，上開藥物是要給狗安靜，斷奶用；這些
    不是我製造、輸入或販賣，是去跟獸醫院診所拿的，一般在
    製造錠劑無法製造2 、3 顆，最少都是20幾顆以上等語（院
    五卷62頁）。查(丙)編號42-2及42-3無法判定其成分；另其餘
    部分，雖經判定為偽藥或禁藥，然公訴人並未提出被告己○○有此項藥品製造或輸入犯行之具體事證，而此項藥錠數量
    雖少，但所含種類又多，與一般製造偽藥或輸入禁藥圖利販
    售之情形有異，且查獲之處又是當時載送被告己○○所飼養
    的狗車上；參以證人即被告戊○○亦證稱：編號42-1白色圓
    形錠是泌乳症、斷奶用的等語（院五卷第62頁），核與被告
    己○○所辯內容大致相符；而證人即查獲之員警辛○○當庭
    聽聞被告己○○上開辯解，亦未予以反駁或補充說明，故被
    告己○○就此所辯，尚非無據。至公訴人於補充理由書(三)就
    (甲)編號42及42-4之紅色圓錠檢出Diazepam及Estazolam （均
    屬安眠鎮靜劑，於88年12月8 日公告生效為第四級管制藥品
    ，92年7 月9 日增列為第4 級毒品），認被告己○○所辯不
    實，然公訴人僅就該57粒藥錠之部分作說明，而未就該57粒
    藥錠作整體觀察，自難以此遽為被告己○○不利之認定。
  9.附表編號43部分：
    編號A4之1 部分，經行政院衛生署藥物食品檢驗局驗出含有
    Theophylline之成分，而判定係偽藥或禁藥；另編號A4之2
    到A4之4 部分則無法判定為偽藥或禁藥，有行政院衛生署藥
    物食品檢驗局90年12月7 日藥檢壹字第9018484 號函覆檢驗
    結果及該署93年12月24日衛署藥字第0930044117號函覆鑑定
    結果可證（警卷第127 頁；院二卷第55頁，含2 次檢驗成績
    書）。然公訴人並未舉出被告己○○此部分涉犯製藥偽藥或
    輸入禁藥等犯行之具體事證，且被告己○○又否認該藥品係
    其所製造或輸入，辯稱：編號A4之1 檢驗出含有Theophylli
    ne成分，那是一種屬於氣喘用的一般用藥，是我向認識的藥
    局請他們代購的，因為我與林東陽所飼養的狗到了晚上會亂
    叫，我請問人家說吃這種藥物狗晚上比較不會亂叫，之所以
    是粉末，是要混在飼料給狗一起吃，是用6 號夾鏈袋裝，約
    一個手掌的量劑，那是一般的普通用藥，我沒有製造、輸入
    或販賣給他人等語（院五卷第62頁反面）；而證人戊○○亦
    證稱：Theophylline是氣管擴張劑，這沒有管制，是一般醫
    生的處方用藥等語（院五卷第62頁反），而公訴人亦未說明
    被告己○○所辯有何不可採，故依公訴人所提之證據，尚難
    認定被告己○○此部分有違反藥事法之犯行。
  10.至公訴意旨認被告己○○自87年底起開始製造仿冒「威而鋼
    」「柔沛」及「善胃得」等藥錠，惟被告己○○於審理中已
    自承係自88年底中秋節後不久與張國禎共同製造，而公訴意
    旨認被告己○○於87年底至88年中秋節前有製造犯行，係以
    被告己○○於警詢及偵查中之自白為其論據，然此並無其他
    證據可資佐證，故依現有之證據，無法證明被告己○○有此
    部分犯行。另公訴人意旨認被告己○○除「製造」外，亦有
    「販賣」偽、禁藥部分，未見公訴人具體舉證指出被告己○○有何「販賣」之行為或對象，且證人即查獲之員警辛○○
    亦證稱：在高雄縣市或全省其他縣市藥房，均未查獲被告己○○、張國禎等人所製造銷售之仿冒「威而鋼」、「柔沛」
    、「善胃得」等藥物（見院五卷第66頁反面），足見並無積
    極證據可證被告己○○有販賣偽藥或禁藥之行為。雖本案於
    被告戊○○任職之竹源公司內查扣被告己○○所交付之附表
    編號45至47所示仿冒「威而鋼」、說明書及包裝盒，然此係
    因被告己○○積欠被告戊○○債務，而將該藥品等物交付被
    告戊○○，希望能夠順利售出償債等情，業據被告己○○於
    審理時供述明確，並經證人即被告戊○○證述綦詳（證述內
    容詳後被告戊○○無罪部分之論述；院五卷第25-26 頁）；
    且被告己○○亦供稱：我交付給被告戊○○之「威而鋼」等
    物如果沒有售出，被告戊○○會叫我將交付之物拿回去，而
    我欠他的錢還是欠著等語（院五卷第64頁反面），可知被告
    己○○交付該「威而鋼」藥錠、說明書及包裝盒，目的是希
    望被告戊○○能售出，用以抵償債務，惟在售出前雙方之債
    務關係仍存在，若未售出尚應將藥錠等物返還，故被告戊○○取得上開「威而鋼」等物時，並未發生「代物清償」或免
    除債務之法律效果，當無購成「販入」甚明。再者，證人即
    員警辛○○亦證稱：本件並無情資顯示被告戊○○有涉嫌販
    賣仿冒「威而鋼」、「柔沛」、「善胃得」藥錠等犯行，且
    在高雄縣市或全省其他縣市藥房，亦未查獲被告己○○或張
    國禎等人所製造之仿冒「威而鋼」、「柔沛」、「善胃得」
    藥品或任何銷售行為，而在竹源公司所查扣被告己○○所交
    付之仿冒「威而鋼」、說明書及包裝盒（附表編號45至47）
    ，經我於上星期五電詢前往查扣之員警吳景篁，吳景篁說「
    威而鋼」藥錠是放在竹源公司1 樓或2 樓他不確定，至於其
    他部分（說明書及包裝盒）吳景篁就沒有說，但上開放置「
    威而鋼」之處所係竹源公司的倉庫等語（院五卷66頁反面至
    67頁），足見無論係搜索前之情資或事後之蒐證，並無證據
    足以佐證被告戊○○有出售被告己○○所製造之偽藥犯行，
    至附表編號45至47所示「威而鋼」藥錠、說明書及包裝盒所
    置放地點，證人辛○○已證稱係「倉庫」，而非一般販售門
    市；再參諸被告戊○○所稱：「威而鋼」藥錠並沒有排列，
    只是它有盒裝，該處所沒有對外開放，沒有其他人在進出，
    都是公司的人員，業務只有2 名，「威而鋼」排裝的部分是
    用箱子裝的，與說明書及包裝盒放在公司1 樓的地上，裸錠
    的部分是放在3 樓的辦公桌上等語（院五卷第67頁），非但
    可證被告戊○○並未將「威而鋼」藥錠陳列待售外，由該藥
    錠（裸錠或排裝）並無與說明書一同放進包裝盒等情判斷，
    可知被告戊○○辯稱：因該「威而鋼」藥錠以其具有醫藥專
    業之判斷，一看就知道是假的，無法販售，故迄至查獲時均
    尚未販售，而放在竹源公司內等語，並非無據。被告戊○○
    於取得被告己○○所交付之仿冒「威而鋼」藥錠等物後，既
    因判定該項藥品無法出售，而放在竹源公司倉庫內，可見被
    告己○○與戊○○均尚未著手販賣無訛，故被告己○○抗辯
    其並無販賣偽藥或禁藥之犯行等語，應屬可信。
(三)、依上所述，可知依公訴人所舉之證據，不足以認定被告己○○另涉犯此部分罪行，本應為無罪之諭知，惟公訴意旨認此
    部分若成立犯罪，與上開論罪科刑部分具有牽連犯之裁判上
    一罪關係（起訴書第9 頁），爰不另為無罪之諭知。
、被告乙○○、戊○○、甲○○無罪部分：
一、公訴意旨另以：
(一)、被告乙○○為陽裕公司之負責人，明知所經營之陽裕公司向
    主管機關申請並獲核可之營業項目，係製造生產健康食品類
    之軟膠，「VIAGRA」、「威而鋼」是輝瑞公司使用之商標（
    商標註冊號數分別為：第00000000號、第00000000號），分
    別指定使用在西藥之商品或類似商品上，且均在商標權利有
    效期間內，竟自87年底起，與其女婿即被告己○○共同意圖
    營利、欺騙他人且基於概括犯意聯絡，未向主管機關申請、
    通過檢驗及獲得許可，亦未經商標權人許可，即利用陽裕公
    司生產健康食品為掩護，暗中大量生產各種錠劑、管制藥品
    、仿冒之進口藥品柔沛、威而鋼、胃藥等，並以成本數倍之
    價格售予不知情且不特定之對象及藥局，嚴重危害國人體健
    康及權益。認被告乙○○涉犯違反修正前藥事法第82條第1
    項製造偽藥罪、商標法第62條第1 款及著作權法第91條第2
    項之意圖銷售擅自以重製之方法侵害他人之著作財產權之規
    定等罪。
(二)、被告戊○○係竹源公司南區經銷商（位於高雄縣鳳山市○○
    街286 號），不僅未申請營業登記之許可，並擅自租屋作為
    公司兼倉庫，明知被告劉儒杰、乙○○所販售者係仿冒之藥
    品，竟仍基於概括犯意，自88年起，買入渠等生產之藥品充
    作合法之藥品，以經銷商之身分為掩護，販售給不特定之對
    象及藥局等，牟取不法之暴利。認被告戊○○涉犯修正前藥
    事法第83條第1 項之販賣偽禁藥罪及商標法第63條之罪。
(三)、被告甲○○係國信食品公司之送貨員兼計程車司機，為某取
    不法利益，明知陽裕公司所生產之藥品有問題，仍基於概括
    犯意，自90年6 月間某日起，連續以其自有車號ZH-167號計
    程車，以每趟600 元之代價，為被告己○○載運陽裕公司所
    生產之仿冒藥品至不知情之民家進行篩選，復將經過篩選後
    之藥品載回陽裕公司附近交給劉儒杰。認被告甲○○涉犯修
    正前藥事法第83條第1 項之運送偽、禁藥罪。
二、按被告未經審判證明有罪確定前，推定其為無罪；犯罪事實
    ，應依證據認定之，無證據不得認定犯罪事實。又不能證明
    被告犯罪或其行為不罰者，應諭知無罪之判決，刑事訴訟法
    第154 條、第301 條第1 項分別定有明文。次按事實之認定
    ，應憑證據，如未能發現相當證據，或證據不足以證明，自
    不能以推測或擬制之方法，為裁判基礎；且認定不利於被告
    之事實須依積極證據，苟積極證據不足為不利於被告事實之
    認定時，即應為有利於被告之認定；另認定犯罪事實所憑之
    證據，雖不以直接證據為限，間接證據亦包括在內，然而無
    論直接證據或間接證據，其為訴訟上之證明，須於通常一般
    之人均不致有所懷疑，而得確信其為真實之程度者，始得據
    為有罪之認定，倘其證明尚未達到此一程度，而有合理之懷
    疑存在，而無從使事實審法院得有罪之確信時，即應由法院
    為諭知被告無罪之判決（最高法院40年臺上字第86號、30年
    臺上字第816 號、76年臺上字第4986號分別著有判例參照）
    。
三、訊據被告乙○○、戊○○、甲○○均堅詞否認有上開犯行。
(一)、被告乙○○辯稱：陽裕公司2 樓生產錠劑部分係以每月3萬
    元出租給被告己○○，被告己○○非法製造藥品之行為伊均
    不知情，亦未與其共同販售等語。
(二)、被告戊○○辯以：伊並未販售被告己○○所製造之仿冒藥品
    ，附表編號45至47之仿冒「威而鋼」藥錠、說明書及包裝盒
    ，係被告己○○於查獲前一、二星期左右所交付，然因該藥
    錠以其具有醫藥專業之判斷，一看就知道是假的，無法販售
    ，亦未陳列待售，迄至查獲時均未售出，伊有叫被告己○○
    取回，但被告己○○遲未取回等語。
(三)、被告甲○○則以：被告己○○係告知伊載運之藥品係維他命
    ，且查獲時伊所載運之藥品係鈞院勘驗筆錄編號D7之劑錠，
    並非檢察官所指之編號43-2至43-4等3 包不明粉未等語資為
    抗辯。
四、茲將本院得心證之理由說明如下：
(一)、被告乙○○無罪部分：
    公訴意旨認被告乙○○有上開犯行，係以被告乙○○係陽裕
    公司之負責人，與被告己○○係翁婿關係，且將陽裕公司2
    樓出租予被告己○○製作錠劑為其論據。惟查：
  1.證人即被告己○○於本院證稱：我是在87年底至88年初起以
    每月3 萬元之租金向我岳父乙○○承租陽裕公司2 樓從事「
    錠劑」業務，雙方都有確實簽訂租賃契約及支付租金，我與
    被告乙○○雖係翁婿關係，然因當時公司的會計是被告乙○○的媳婦陳美伶，因她建議要公事公辦，才不會干擾到帳款
    的部分，因為有些客戶是重複，所以都有確實支付租金；而
    我生產之「錠劑」都是保健食品，陽裕公司本身則生產「油
    球」（指軟膠囊），當時因我的經濟狀況不是很好，我岳父
    說他可以提供場所讓我自行創業，在商業上我岳父跟我不可
    能作同樣的工作，這樣會擾亂市場，所以我才從事與軟膠囊
    不同類型的工作；我承租2 樓前，該公司1 樓在做軟膠囊的
    加工，2 樓部分當時正在申請要生產錠劑，且機器也買了放
    在2 樓，但還沒有開始作；我承租後都是在2 樓從事藥劑調
    配或製造，製作錠劑所銷售的營收並不需要給陽裕公司或被
    告乙○○抽成等語（院五卷第7 至10頁），被告乙○○並不
    知道我在公司2 樓內兼製造偽禁「威而鋼」「柔沛」及「善
    胃得」等藥品，亦未與我及張國禎共同製造等語（院五卷第
    66頁正反面）。又證人即被告戊○○亦證稱：被告己○○未
    曾販賣或交付仿冒之「柔沛」或「善胃得」給我或竹源公司
    ，而被告乙○○就被告己○○所交付在竹源公司查扣之仿冒
    「威而鋼」、說明書暨包裝盒一事並不知情，因為我沒有告
    訴被告乙○○等語（院五卷第26頁）。依上開證人己○○及
    戊○○之證述，可知被告乙○○對於證人己○○製造偽藥一
    事並不知情，其將陽裕公司2 樓廠房出租，難認有何共同犯
    意聯絡或幫助犯行。
  2.又本案之所以會查獲被告己○○涉嫌違反藥事法，係員警在
    偵辦王敦煌涉嫌販賣毒品，經報請屏東地檢署檢察官執行通
    訊監察時，發現王敦煌與被告己○○有聯繫，懷疑被告己○○涉嫌販賣偽藥「威而剛」，乃聲請檢察官核發通訊監察書
    而循線查獲，但並無情資顯示被告乙○○或陽裕公司有涉嫌
    製造、販賣偽冒「威而鋼」「柔沛」及「善胃得」等藥品等
    情，業據證人即員警辛○○證述明確，並有通訊監察書在卷
    可稽（院五卷第66頁反面及院三卷第127 頁），可知本案情
    資僅顯示被告己○○有涉嫌販賣偽藥，監聽及最初偵查之對
    象係被告己○○，並非被告乙○○或陽裕公司，且依搜索前
    之情資，並無被告乙○○與己○○共同從事偽藥之製造或買
    賣等犯行；再依90年8 月29日警方執行搜索當日之通訊監察
    譯文，可知被告己○○於同日17時52分07秒及17時58分80秒
    分別以0000000000號行動電話撥打其配偶林莉菁之00000000
    00號行動電話，並指示不知情之林莉菁將部分藥品以馬桶沖
    掉及討論搜索等情（見警卷第83頁），並未監聽到被告己○○於搜索時有撥打電話給被告乙○○，以被告乙○○係陽裕
    公司負責人，被搜索之地點又在陽裕公司內，若被告乙○○
    有與己○○共為本案犯行，於員警前往搜索時，雙方理應趁
    機討論因應之道，豈會於第一時間均未以電話商討；參以，
    本案在陽裕公司內查扣如附表編號1 至39所示之藥（物）品
    ，均係在該公司2 樓所查扣，並未在1 樓內查獲相關偽、禁
    藥品等情，亦據證人辛○○證述明確（院五卷第67頁），而
    陽裕公司2 樓之廠房及全部生財器具，既經被告乙○○於87
    、88年間已出租予被告己○○作為生產錠劑之用，被告乙○○所經營之陽裕公司於1 樓從事軟油球業務，與被告己○○
    在2 樓製造之錠劑，二者營收各自獨立，被告己○○除定期
    支付3 萬元租金外，並未將其營收部分支付陽裕公司或被告
    乙○○，已如前述，故被告乙○○辯稱：其就被告己○○與
    張國禎製造偽藥之犯行並不知情等語，應屬可採。
  3.再者，被告乙○○與己○○雖係翁婿關係，又在陽裕公司位
    於高雄縣鳳山市○○路168 號2 樓處所查獲被告己○○涉犯
    違反藥事法等犯行，惟上開陽裕公司2 樓之廠房及生財器具
    ，係被告己○○自87年底起以每月3 萬元向被告乙○○所承
    租等情，業據被告乙○○證述明確，核與己○○於警詢證述
    情節相符，並有租賃契約書影本2 份可證（警卷第74-79 頁
    ），而觀諸該租賃契約書被告己○○於警詢中業已提出，又
    無其他證據可認該租賃契約書係臨訟所偽造，故該租賃契約
    書應屬真正而堪採信。雖被告己○○於警詢證稱：被告乙○○知悉伊在陽裕公司2 樓製作錠劑，然被告己○○所製作之
    錠劑，除上開所認定之偽藥外，尚包含其他健康食品，此由
    本次查扣之物，除附表鑑定出偽藥或禁藥外，尚有包含其他
    錠劑等情，即可明瞭，是難以被告乙○○知悉己○○有從事
    錠劑之製作，即推定其與被告己○○具有犯意聯絡，況己○○於於偵查中已明確證稱被告乙○○並未與伊共同從事錠劑
    之製造，嗣於審理中又證稱：被告乙○○就其與張國禎共同
    製造偽藥之事並不知情，亦未參與等語，已如前述，況陽裕
    公司本身係在從事各種油球加工製造買賣業務，有該公司營
    利事業登記證可證（見警卷第73頁），就此而言，被告乙○○是否知悉被告己○○與張國禎所製造之錠劑係何物，容有
    疑問，自難以被告乙○○與己○○係翁婿關係，且查獲地點
    係在陽裕公司2 樓，即認被告乙○○與被告己○○共為上開
    製造偽藥等犯行。
(二)、被告戊○○無罪部分：
    公訴意旨認被告戊○○涉犯此部分販賣偽藥罪嫌，係以本案
    在高雄縣鳳山市○○街286 號竹源公司所查扣之附表編號44
    至60之物為其主要論據。然查：
  1.被告戊○○係自88年何時起買入被告己○○所製造之何種偽
    藥充作合法藥品販賣，又所販售之對象及藥局所指為何，均
    未見公訴人具體指明，亦未就此補充舉證說明，故被告戊○○究係涉犯何具體內容之販賣偽藥或禁藥行為，公訴人並無
    法明確指出其犯罪事實。且證人即本案查獲之員警辛○○亦
    於審理時證稱：本件並無情資顯示被告戊○○有涉嫌販賣仿
    冒「威而鋼」、「柔沛」、「善胃得」藥錠等犯行，在高雄
    縣市或全省其他縣市藥房，亦未查獲被告己○○或張國禎等
    人所製造之仿冒「威而鋼」、「柔沛」、「善胃得」藥品或
    任何銷售行為，於竹源公司所查扣被告己○○交付予被告戊○○之仿冒「威而鋼」、說明書及包裝盒（即附表編號45至
    47），經我於上星期五電詢前往查扣之員警吳景篁（現因癌
    症化療中），吳景篁說「威而鋼」藥錠是放在竹源公司1 樓
    或2 樓他不確定，但是「威而鋼」已經排在桌子上，至於其
    他部分（說明書及包裝盒）吳景篁就沒有說，但上開放置「
    威而鋼」之處所係竹源公司的倉庫等語（院五卷66頁反面至
    67頁），足見無論係搜索前之情資或事後之蒐證，並無證據
    足以佐證被告戊○○有出售被告己○○所製造之偽藥「威而
    鋼」「柔沛」及「善胃得」等藥錠之犯行。參以，被告戊○○亦供稱伊並不認識張國禎，亦未與張國禎見過面等語；而
    證人即被告己○○亦證稱：伊交付給被告戊○○之藥品，除
    附表編號45至47所示「威而鋼」藥錠、說明書及包裝盒外（
    未含非偽藥或禁藥之物），未再交付偽造之「柔沛」「善胃
    得」或其他偽藥、禁藥與被告戊○○，本案在竹源公司所查
    扣之物，除上開附表編號45至47所示之物外，其餘均與伊無
    關等語（院五卷第11、14頁），可見被告戊○○並無販售偽
    、禁藥之行為。
  2.雖本案於被告戊○○任職之竹源公司內查扣被告己○○所交
    付如附表編號45至47所示仿冒「威而鋼」、說明書及包裝盒
    。然查：此係因被告己○○積欠被告戊○○債務，於查獲前
    約一、二星期左右將該藥品等物交付被告戊○○，希望能夠
    順利售出償債，但若未能售出，則將仿冒「威而鋼」藥錠等
    物仍應返還被告己○○，雙方間之債務則未發生清償效果等
    情，業據被告供述明確（院五卷第26頁），並經證人即被告
    己○○於審理時證稱：因為我有欠戊○○錢，所以將仿冒「
    威而鋼」、說明書及包裝盒交付給被告戊○○，看戊○○有
    沒有用途，可以用來抵債（院五卷第14頁）、「（問：在查
    獲前多久將仿冒威而鋼包裝盒及說明書交給戊○○？）答：
    約一、二個禮拜。」「（問：該交付給戊○○的威而鋼如果
    沒有售出，那該仿冒的威而鋼藥錠及積欠戊○○的債務要如
    何處理及結算？）答：藥的部分，他有叫我再拿回去；我原
    本欠他的錢還是欠著，有一些是用鈣片那些去抵欠款。」等
    語綦詳（院五卷第64頁反面）相符。足認被告己○○將附表
    編號45至47之「威而鋼」等物交付被告戊○○時，當事人雙
    方並未達成以被告戊○○取得上開「威而鋼」等物而發生「
    代物清償」或免除債務之意，被告戊○○客觀上雖已取得該
    物，然在售出前雙方債之關係仍然存在，且若售出，被告戊○○尚應將該批物品返還被告己○○，故被告戊○○持有上
    開「威而鋼」等物，揆諸上開說明，核與「販入」之構成要
    件不符，當無構成「販賣」偽藥甚明。至附表編號45至47所
    示「威而鋼」藥錠、說明書及包裝盒所置放地點，證人辛○○已證稱係「倉庫」，而非一般販售門市；再參諸被告戊○○所稱：「威而鋼」藥錠並沒有排列，只是它有盒裝，該處
    所沒有對外開放，沒有其他人在進出，都是公司的人員，業
    務只有2 名，「威而鋼」「排裝」的部分是用箱子裝的，與
    說明書及包裝盒放在公司1 樓的地上，「裸錠」的部分是放
    在3 樓的辦公桌上等語（院五卷第67頁），非但可證被告戊○○並未將「威而鋼」藥錠陳列待售外，由該藥錠（裸錠或
    排裝）並無與說明書一同放進包裝盒等情判斷，可知被告戊○○辯稱：因該「威而鋼」藥錠以其具有醫藥專業之判斷，
    一看就知道是假的，無法販售，故迄至查獲時均尚未販售等
    語，並非無據；且亦尚未著手販賣，亦已詳如前述。
  3.再就於高雄縣鳳山市○○街286 號竹源公司所查扣之附表編
    號44至60所示之物說明如下：
  編號45至47之仿冒「威而鋼」、說明書及包裝盒部分，被告
    戊○○並無具體之販賣行為，被告戊○○持有「威而鋼」等
    物時，既無發生「代物償清」或免除債務之法律效果，自未
    購成「販入」無訛，況被告戊○○取得該物後，亦未擺設陳
    列銷售，均已詳如前述。
  編號44電腦主機1 台、48藥商許可執照影本2 張、49營利事
    業登記證影本2 張、50經濟部公司執照影本2 張、51報價單
    3 張、60陽裕公司收帳對帳明細表72張部分：被告戊○○辯
    稱：該扣案物與被告己○○涉嫌製造或販賣偽禁樂等行為無
    關，而其中編號60之陽裕公司收帳明細表，是其與被告乙○○間之正常買賣交易資料，與本案無關等語；又公訴人亦未
    指出該扣案物與本案有何關聯性，且經本院審核後亦確定該
    扣案物本案無涉。
  附表編號52、53、54（補充理由書(三)誤載為D4）、55、57等
    錠劑部分：查編號54、55、57為真品，其餘錠劑則未檢出不
    合法之藥物成分，鑑定結果亦無法判定究屬藥品或食品，且
    上開錠劑均經檢察官確定不在本案起訴範圍，業經本院認定
    說明如前（見上開被告己○○不另為無罪諭知之論述）。
  附表編號56之「善胃得」部分：
    該「善胃得」經告訴人葛蘭素公司鑑定結果係未經核准自澳
    洲輸入之真品，有理律法律事務所90年10月19日第00-00000
    號函附之鑑定結果足憑（警卷第93頁）。故應審酌該藥品是
    係被告戊○○所輸入、販賣。然查：被告戊○○供稱：警卷
    編號50、51（依序為附表編號56、57）的「善胃得」是平行
    輸入的真品，是友人洪炳發給我給的，被告己○○並沒有販
    賣或交付「善胃得」之藥品給我或竹源公司等語（院五卷第
    26頁），核與證人即被告己○○證稱：伊並未販賣或交付「
    善胃得」給被告戊○○，在竹源公司查扣之「善胃得」與伊
    無涉相符；參以證人辛○○亦證稱：並無情資顯示被告戊○○有涉嫌販賣「善胃得」藥錠之犯行，且亦未查獲被告戊○○有販賣「善胃得」藥品之銷售行為等語（院五卷第66頁反
    面），足見被告戊○○並無販售該項藥品。又公訴人亦未舉
    證該項藥品係被告戊○○所輸入，故被告戊○○單純持有該
    藥品，並未違反修正前藥事法第82條製造、輸入偽禁藥或同
    法第83條販賣偽禁藥之罪。
  附表編號58、59等錠劑部分：
    均未檢出不合法藥物成分，亦無法判定究屬藥品或食品之事
    實，有上開行政院衛生署藥物食品檢驗局90年12月7 日藥檢
    壹字第9018484 號函檢驗結果及該署93年12月24日衛署藥字
    第0930044117號函鑑定結果可證（警卷第127 頁；院二卷第
    55頁，含2 次檢驗成績書），復經本院認定說明如前（見上
    開被告己○○不另為無罪諭知之論述）。
  綜上，本案在竹源公司所查扣之物，均無法證明被告戊○○
    有何輸入或販售偽藥或禁藥之行為。
  4.依前所述，可知被告戊○○並未販賣仿冒「威而鋼」、「柔
    沛」、「善胃得」等藥錠，且在竹源公司所查扣附表編號44
    至60之物，亦無法證明被告戊○○有何輸入或販售偽藥、禁
    藥之行為。被告戊○○並無公訴人所指違反修正前藥事法第
    83條第1 項之販賣偽禁藥及修正前商標法第63條之販賣仿冒
    商標商品或意圖販賣而陳列、輸出或輸入等罪之事實，均可
    認定。
(三)、被告甲○○無罪部分：
    公訴意旨認被告甲○○涉犯上開罪嫌，係以被告甲○○坦承
    為被告己○○載運錠劑供客人挑選，被告己○○亦供稱被告
    甲○○有載運錠劑，且又在被告甲○○所駕駛之營業小客車
    上查獲錠劑等為其主要論據。惟查：
  1.證人即被告己○○於審理中證稱：因被告甲○○告訴我他白
    天在大榮貨運工作，他太太生病，有經濟上的需求，所以我
    才想要幫他，要他下班後來幫忙載運，係從查獲前約一、二
    星期前開始載送錠劑，費用以按趟計算，如果是近一點的就
    是他賺到，如果遠一點的話就是我賺到，一趟大概是600 元
    ，每晚頂多載一趟，所載運之物品係正常生產的保健食品，
    未含偽禁藥或仿冒「柔沛」、「善胃得」、「威而鋼」等錠
    劑；本案在被告甲○○計程車後行李箱所查獲的3 袋物品，
    係綜合維他命，與本案查扣送驗編號D7（即附表編號59，亦
    是警卷編號53、衛生署鑑定報告編號51之錠劑，依鑑定成績
    書所載的顏色外觀形狀，有打印SS二字判定）錠劑種類相同
    ，交給被告甲○○載運時，有告知他所載運之物是綜合維他
    命，至於會叫被告甲○○載運藥物供他人挑選區分為製成好
    的或不好的錠劑，係因一批錠劑製造出來都會有不良品，在
    所有的代工廠都有一個包裝部門負責篩選不良品，因我一開
    始沒有能力成立這種部門，所以就找一些家庭代工的人來篩
    選；而我交付給被告戊○○之仿冒威而鋼、說明書及外包裝
    盒，是我自己送去的，並非叫被告甲○○載運的，另我幫張
    國禎代工完成的藥品，是我直接寄給張國禎，有時候是用貨
    運寄，沒有叫被告甲○○載，因為張國禎在中部，如果來回
    的話，隔天甲○○上班就會比較累；我亦未曾叫被告甲○○
    載運本案仿冒之「威而鋼」、「柔沛」、「善胃得」藥錠等
    語綦詳（院五卷第14至17頁）。另證人即被告乙○○於審理
    時亦證稱：在本案查獲前我並不認識被告甲○○等語（見院
    五卷第21頁）。證人即被告戊○○於審理中亦證稱：被告甲○○並未幫陽裕公司載送食品給我或竹源公司，本案查獲前
    我沒有看過被告甲○○，在竹源公司查扣的仿冒「威而鋼」
    、說明書及包裝盒、鈣錠、甲殼素、纖維錠、綜合維他命等
    物品，都是己○○交付給我的等語相符（院五卷第26頁）。
  2.又公訴人認在被告甲○○所駕駛之營業小客車上所查獲之物
    係編號43-2至43-4等3 包（見附表編號43）不明粉未一節，
    並未提出其所判定之依據，且依保安警察第三總隊第二大隊
    函覆查獲時之現場照片（院四卷第195 、205 頁），可知在
    被告甲○○駕駛之營業小客車後行理箱所查扣之3 包物品，
    係咖啡色之錠劑，且錠劑上有打印「SS」字樣，與公訴人所
    指編號43-2至43-4等3 包白色及淡褐色粉未不符（院二卷第
    61頁），並有上開查獲時之現況照片及鑑定報告可證。再參
    酌卷內扣押物品目錄表、扣案藥品照片及相關鑑定報告，可
    知該咖啡色錠劑應係與警卷第68頁所載在竹源公司查扣之扣
    押物品目錄表以鉛筆編號53之「綜合維他命（SS）」同類之
    錠劑（即被告戊○○證稱被告己○○所交付之綜合維他命）
    ，再參酌鑑定成績書所載的顏色外觀形狀，確有打印「SS」
    等字體，亦可確認該錠劑與院二卷第63頁背面即行政院衛生
    署93年12月24日衛署藥字第0930044117號函所附檢驗成績書
    編號「51、D7」之錠劑，亦即同院二卷第73頁行政院衛生署
    90年12月7 日藥檢壹字第9018484 號檢驗成績書編號D7之檢
    體種類相同，而依政院衛生署93年12月24日衛署藥字第0930
    044117號函所附檢驗成績書，編號「51、D7」之錠劑並無法
    判定是否係「偽藥或禁藥」，此有上開檢驗成績書可證。又
    依上開警卷扣押物品清單所載，可知上開檢驗成績書編號「
    51、D7」之錠劑，係在竹源公司所查扣，再參諸查遍卷內之
    相關資料，均未發現有自被告甲○○所駕營業小客車後行理
    箱查扣之3 袋錠劑送鑑資料，然被告甲○○車上所查扣之咖
    啡色錠劑與上開在竹源公司查扣並已送驗之錠劑，既均是被
    告己○○所製造，所含成分又相同之事實，亦據被告己○○
    證述明確，故被告己○○證稱其委由被告甲○○載送之錠劑
    ，均係綜合維他命，並無本案仿冒之「威而剛」、「善胃得
    」、「柔沛」等藥錠或含有偽藥、禁藥成分之藥錠等語，應
    可採信。
  3.承上所述，可知被告己○○委請被告甲○○載送之錠劑，係
    一般健康食品，並非偽藥或禁藥，且查獲時自被告甲○○所
    駕駛之營業小客車上查獲之錠劑，依其種類判定亦未非屬偽
    禁藥。而被告甲○○辯稱其並不認識張國禎、被告乙○○等
    語，亦與證人即被告己○○、乙○○就此部分所證內容，完
    全吻合。參以證人辛○○亦證稱：本案之情資並未顯示被告
    甲○○有涉嫌販賣仿冒「威而鋼」「柔沛」或「善胃得」等
    藥錠之行為；另證人即被告己○○亦證稱：被告甲○○對於
    其與張國禎間之製造偽藥等犯行，並不知情且未參與等語（
    均見院五卷第66頁正反面），益證被告甲○○抗辯其並無載
    運偽禁藥之行為等語，應屬真實。
五、綜上所述，公訴人就被告乙○○、戊○○、甲○○等3 人所
    舉前開證據，尚不足使本院達於通常一般之人均不致有所懷
    疑，而得確信其為真實之程度，致使無從形成有罪之確信，
    則依罪證有疑利於被告之證據法則，即不得遽為不利被告乙○○、戊○○、甲○○等3 人不利之認定。此外，復查無其
    他積極證據足資認定被告乙○○、戊○○、甲○○等3 人有
    何公訴人所指之違反藥事法、商標法或著作權法之犯行，依
    法自應為被告乙○○、戊○○及甲○○無罪之諭知。
據上論斷，應依刑事訴訟法第第299 條第1 項前段、第300 條、
第301 條，87年6 月24日修正公布之藥事法第82條第1 項、第88
條，92年5 月28日修正前商標法第62條第1 款、第64 條，93年9
月1 日修正前之著作權法第91條第1 項，刑法第2 條第1 項、第
11條前段、（修正前）第28條、（修正前）第56條、（修正前）
第55條、第216 條、第210 條、第74條第1 項第1 款、第2 項第
4 款、第38條第1 項第2 款，中華民國九十六年罪犯減刑條例第
2 條第1 項第3 款、第7 條，判決如主文。
本案經檢察官吳美齡到庭執行職務。
中    華    民    國    98    年    3     月    16    日
                  刑事第十三庭  審判長法  官  唐照明
                                      法  官  王俊彥
                                      法  官  黃苙荌
以上正本證明與原本無異。
如不服本判決應於收受判決後10日內向本院提出上訴書狀，並應
敘述具體理由。其未敘述上訴理由者，應於上訴期間屆滿後20日
內向本院補提理由書 (均須按他造當事人之人數附繕本)「 切勿
送上級法院」。
中    華    民    國    98    年    3     月    17    日
                                       書記官  唐佳安
附錄論罪之法條：
一、87年6 月24日修正公布之藥事法第82條
    製造或輸入偽藥或禁藥者，處七年以下有期徒刑，得併科新
    台幣十五萬元以下罰金。
    犯前項之罪，因而致人於死者，處無期徒刑或七年以上有期
    徒刑，致重傷者，處三年以上十年以下有期徒刑。
    第一項之未遂犯罰之。
二、92年5月28日修正前商標法第62條
    意圖欺騙他人，有左列情事之一者，處三年以下有期徒刑、
    拘役或科或併科新臺幣二十萬元以下罰金：
    一、於同一商品或類似商品，使用相同或近似於他人註冊商
        標之圖樣者。
    二、  於有關同一商品或類似商品之廣告、標帖、說明書、
        價目表或其他文書，附加相同或近似於他人註冊商標圖
        樣而陳列或散布者。
三、93年9 月1 日修正前之著作著作權法第91條
    意圖營利而以重製之方法侵害他人之著作財產權者，處五年
    以下有期徒刑、拘役，或併科新臺幣二十萬元以上二百萬元
    以下罰金。
    非意圖營利而以重製之方法侵害他人之著作財產權，重製份
    數超過五份，或其侵害總額按查獲時獲得合法著作重製物市
    價計算，超過新臺幣三萬元者，處三年以下有期徒刑、拘役
    ，或科或併科新臺幣七十五萬元以下罰金。
    以重製於光碟之方法犯第一項之罪者，處五年以下有期徒刑
    、拘役，或併科新臺幣五十萬元以上五百萬元以下罰金。」
四、刑法第210條：
    偽造、變造私文書，足以生損害於公眾或他人者，處五年以
    下有期徒刑。
    刑法第216條：
    行使第210 條至第215 條之文書者，依偽造、變造文書或登
    載不實事項或使登載不實事項之規定處斷。
┌──────────────────────────────────────────────┐
│92年度訴字第1725號被告己○○等人違反藥事法等案件附表：                                      │
├─┬──┬───┬─────┬─────┬─────┬─────┬─────┬───┬───┤
│編│警卷│品  名│理律法律事│理律法律事│內政部警政│行政院衛生│行政院衛生│告訴人│告訴人│
│號│編號│      │務所90年10│務所90年11│署刑事警察│署藥物食品│署93年12月│輝瑞及│默克公│
│  ├──┤      │月19日第90│月28日第90│局90年11月│檢驗局90年│24日衛署藥│葛蘭素│司就柔│
│  │91檢│      │-3448 號函│-3828 號函│13日刑鑑字│12月7 日藥│字第093004│公司就│沛之鑑│
│  │總管│      │附告訴人葛│附告訴人輝│第188700號│檢壹字第90│4117號函鑑│威而鋼│定結果│
│  │15號│      │蘭素公司就│瑞公司及羅│鑑驗通知書│18484號函 │定結果。  │及善胃│（院二│
│  │編號│      │善胃得之鑑│氏藥廠就威│鑑定結果（│檢驗結果（│註：含左列│得之鑑│卷第19│
│  │    │      │定結果（警│而剛、羅氏│警卷第121 │警卷第127 │刑事警察局│定結果│7 頁以│
│  │    │      │卷第93頁以│纖之鑑定結│頁以下）  │頁）      │及藥物食品│（院二│下）  │
│  ├──┤      │下）      │果（警卷第│          │          │檢驗局2 次│卷第86│      │
│  │起訴│      │          │10 8頁以下│          │          │檢驗報告（│頁以下│      │
│  │書附│      │          │）        │          │          │院二卷第55│）    │      │
│  │表編│      │          │          │          │          │頁以下）  │      │      │
│  │號  │      │          │          │          │          │          │      │      │
├─┴──┴───┴─────┴─────┴─────┴─────┴─────┴───┴───┤
│壹、編號1 至39：高雄縣鳳山市○○路168 號陽裕公司查扣部分（扣押物品清單：警卷第59~63 頁、偵二│
│    卷第30~33頁）                                                                           │
├─┬──┬───┬─────┬─────┬─────┬─────┬─────┬───┬───┤
│1 │1   │淺綠色│          │          │檢出碳酸鈣│未檢出安眠│無法判定究│      │      │
│  ├──┤藥品  │          │          │、磷酸鋁等│鎮靜類成分│屬藥品或食│      │      │
│  │1   │82.1公│          │          │制酸劑，屬│及減肥成分│品        │      │      │
│  ├──┤斤    │          │          │胃腸道藥物│          │          │      │      │
│  │1   │      │          │          │          │          │          │      │      │
├─┼──┼───┼─────┼─────┼─────┼─────┼─────┼───┼───┤
│2 │2   │深綠色│          │          │檢出碳酸鈣│未檢出安眠│無法判定究│      │      │
│  ├──┤藥品  │          │          │、鋁-鎂等 │鎮靜類成分│屬藥品或食│      │      │
│  │2   │177公 │          │          │制酸劑，屬│及減肥成分│品        │      │      │
│  ├──┤斤    │          │          │胃腸道藥物│          │          │      │      │
│  │2   │      │          │          │          │          │          │      │      │
├─┼──┼───┼─────┼─────┼─────┼─────┼─────┼───┼───┤
│3 │3   │咖啡色│          │          │檢出碳酸鈣│未檢出安眠│無法判定究│      │      │
│  ├──┤藥品33│          │          │、鋁-鎂等 │鎮靜類成分│屬藥品或食│      │      │
│  │3   │公斤  │          │          │制酸劑，屬│及減肥成分│品        │      │      │
│  ├──┤      │          │          │胃腸道藥物│          │          │      │      │
│  │3   │      │          │          │          │          │          │      │      │
├─┼──┼───┼─────┼─────┼─────┼─────┼─────┼───┼───┤
│4 │4   │深藍色│          │          │檢出碳酸鈣│未檢出安眠│無法判定究│      │      │
│  ├──┤藥品55│          │          │、磷酸鋁等│鎮靜類成分│屬藥品或食│      │      │
│  │4   │公斤 (│          │          │制酸劑，屬│及減肥成分│品        │      │      │
│  ├──┤起訴書│          │          │胃腸道藥物│          │          │      │      │
│  │4   │誤載為│          │          │          │          │          │      │      │
│  │    │65公斤│          │          │          │          │          │      │      │
│  │    │)     │          │          │          │          │          │      │      │
├─┼──┼───┼─────┼─────┼─────┼─────┼─────┼───┼───┤
│5 │5   │淺藍色│          │          │檢出碳酸鈣│未檢出安眠│無法判定究│      │      │
│  ├──┤藥品65│          │          │、鋁-鎂等 │鎮靜類成分│屬藥品或食│      │      │
│  │5   │公斤  │          │          │制酸劑，屬│及減肥成分│品        │      │      │
│  ├──┤      │          │          │胃腸道藥物│          │          │      │      │
│  │5   │      │          │          │          │          │          │      │      │
├─┼──┼───┼─────┼─────┼─────┼─────┼─────┼───┼───┤
│6 │6   │淡藍色│          │          │檢出碳酸鈣│未檢出安眠│無法判定究│      │      │
│  ├──┤藥品25│          │          │、氧化鋁及│鎮靜類成分│屬藥品或食│      │      │
│  │6   │公斤 (│          │          │碳酸氫鈉等│及減肥成分│品        │      │      │
│  ├──┤起訴書│          │          │制酸劑，屬│          │          │      │      │
│  │6   │誤載為│          │          │胃腸道藥物│          │          │      │      │
│  │    │75公斤│          │          │          │          │          │      │      │
│  │    │)     │          │          │          │          │          │      │      │
├─┼──┼───┼─────┼─────┼─────┼─────┼─────┼───┼───┤
│7 │7   │土黃色│          │          │檢出碳酸鈣│未檢出安眠│無法判定究│      │      │
│  ├──┤藥品  │          │          │、磷酸鋁及│鎮靜類成分│屬藥品或食│      │      │
│  │7   │783公 │          │          │AlSiO3等制│及減肥成分│品        │      │      │
│  ├──┤斤    │          │          │酸劑，屬胃│          │          │      │      │
│  │7   │      │          │          │腸道藥物  │          │          │      │      │
├─┼──┼───┼─────┼─────┼─────┼─────┼─────┼───┼───┤
│8 │8   │深咖啡│          │          │檢出碳酸鈣│未檢出安眠│無法判定究│      │      │
│  ├──┤色藥品│          │          │、鋁-鎂及 │鎮靜類成分│屬藥品或食│      │      │
│  │8   │1345公│          │          │AlSiO3等制│及減肥成分│品        │      │      │
│  ├──┤斤    │          │          │酸劑，屬胃│          │          │      │      │
│  │8   │      │          │          │腸道藥物  │          │          │      │      │
├─┼──┼───┼─────┼─────┼─────┼─────┼─────┼───┼───┤
│9 │9   │白灰色│          │          │檢出碳酸鈣│未檢出安眠│無法判定究│      │      │
│  ├──┤藥品84│          │          │、磷酸鋁、│鎮靜類成分│屬藥品或食│      │      │
│  │9   │公斤  │          │          │鋁-鎂及   │及減肥成分│品        │      │      │
│  ├──┤      │          │          │AlSiO3 等 │          │          │      │      │
│  │9   │      │          │          │制酸劑，屬│          │          │      │      │
│  │    │      │          │          │胃腸道藥物│          │          │      │      │
├─┼──┼───┼─────┼─────┼─────┼─────┼─────┼───┼───┤
│10│10  │紅色藥│          │          │檢出碳酸鈣│未檢出安眠│無法判定究│      │      │
│  ├──┤品170 │          │          │、鋁-鎂及 │鎮靜類成分│屬藥品或食│      │      │
│  │10  │公斤  │          │          │AlSiO3等制│及減肥成分│品        │      │      │
│  ├──┤      │          │          │酸劑，屬胃│          │          │      │      │
│  │10  │      │          │          │腸道藥物  │          │          │      │      │
├─┼──┼───┼─────┼─────┼─────┼─────┼─────┼───┼───┤
│11│11  │黃色小│          │          │檢出碳酸鈣│未檢出安眠│無法判定究│      │      │
│  ├──┤圓藥品│          │          │、鋁-鎂及 │鎮靜類成分│屬藥品或食│      │      │
│  │11  │10公斤│          │          │AlSiO3等制│及減肥成分│品        │      │      │
│  ├──┤      │          │          │酸劑，屬胃│          │          │      │      │
│  │11  │      │          │          │腸道藥物  │          │          │      │      │
├─┼──┼───┼─────┼─────┼─────┼─────┼─────┼───┼───┤
│12│12  │粉紅色│          │          │檢出碳酸鈣│未檢出安眠│無法判定究│      │      │
│  ├──┤藥品  │          │          │、鋁-鎂及 │鎮靜類成分│屬藥品或食│      │      │
│  │12  │157公 │          │          │AlSiO3等制│及減肥成分│品        │      │      │
│  ├──┤斤    │          │          │酸劑，屬胃│          │          │      │      │
│  │12  │      │          │          │腸道藥物  │          │          │      │      │
├─┼──┼───┼─────┼─────┼─────┼─────┼─────┼───┼───┤
│13│13  │水藍色│          │          │檢出碳酸鈣│未檢出安眠│無法判定究│      │      │
│  ├──┤藥品58│          │          │、鋁-鎂及 │鎮靜類成分│屬藥品或食│      │      │
│  │13  │公斤  │          │          │AlSiO3等制│及減肥成分│品        │      │      │
│  ├──┤      │          │          │酸劑，屬胃│          │          │      │      │
│  │13  │      │          │          │腸道藥物  │          │          │      │      │
├─┼──┼───┼─────┼─────┼─────┼─────┼─────┼───┼───┤
│14│14  │黃色長│          │          │檢出碳酸鈣│未檢出安眠│無法判定究│      │      │
│  ├──┤藥品13│          │          │、磷酸鋁及│鎮靜類成分│屬藥品或食│      │      │
│  │14  │公斤  │          │          │鋁-鎂等制 │及減肥成分│品        │      │      │
│  ├──┤      │          │          │酸劑，屬胃│          │          │      │      │
│  │14  │      │          │          │腸道藥物  │          │          │      │      │
├─┼──┼───┼─────┼─────┼─────┼─────┼─────┼───┼───┤
│15│15  │白色圓│          │          │檢出鋁制酸│未檢出安眠│無法判定究│      │      │
│  ├──┤藥品  │          │          │劑，屬胃腸│鎮靜類成分│屬藥品或食│      │      │
│  │15  │491公 │          │          │道藥物    │及減肥成分│品        │      │      │
│  ├──┤斤    │          │          │          │          │          │      │      │
│  │15  │      │          │          │          │          │          │      │      │
├─┼──┼───┼─────┼─────┼─────┼─────┼─────┼───┼───┤
│16│16  │紅色橢│          │          │檢出碳酸鈣│未檢出安眠│無法判定究│      │      │
│  ├──┤圓藥品│          │          │、鋁-鎂及 │鎮靜類成分│屬藥品或食│      │      │
│  │16  │72公斤│          │          │AlSiO3等制│及減肥成分│品        │      │      │
│  ├──┤      │          │          │酸劑，屬胃│          │          │      │      │
│  │16  │      │          │          │腸道藥物  │          │          │      │      │
├─┼──┼───┼─────┼─────┼─────┼─────┼─────┼───┼───┤
│17│17  │粉紅橢│          │          │檢出碳酸鈣│未檢出安眠│無法判定究│      │      │
│  ├──┤圓藥品│          │          │、鋁-鎂及 │鎮靜類成分│屬藥品或食│      │      │
│  │17  │115公 │          │          │AlSiO3等制│及減肥成分│品        │      │      │
│  ├──┤斤    │          │          │酸劑，屬胃│          │          │      │      │
│  │17  │      │          │          │腸道藥物  │          │          │      │      │
├─┼──┼───┼─────┼─────┼─────┼─────┼─────┼───┼───┤
│18│18  │黃色大│          │          │檢出Guanos│未檢出安眠│無法判定究│      │      │
│  ├──┤圓藥品│          │          │ine成分， │鎮靜類成分│屬藥品或食│      │      │
│  │18  │20公斤│          │          │屬嘌呤核甘│及減肥成分│品        │      │      │
│  ├──┤      │          │          │之一種；  │          │          │      │      │
│  │18  │      │          │          │Mannitol成│          │          │      │      │
│  │    │      │          │          │分，屬利尿│          │          │      │      │
│  │    │      │          │          │劑        │          │          │      │      │
├─┼──┼───┼─────┼─────┼─────┼─────┼─────┼───┼───┤
│19│19  │黑色藥│          │          │檢出維他命│未檢出安眠│無法判定究│      │      │
│  ├──┤品57  │          │          │E成分     │鎮靜類成分│屬藥品或食│      │      │
│  │19  │公斤 (│          │          │          │及減肥成分│品        │      │      │
│  ├──┤有入庫│          │          │          │          │          │      │      │
│  │無編│，但不│          │          │          │          │          │      │      │
│  │號  │在起訴│          │          │          │          │          │      │      │
│  │    │範圍) │          │          │          │          │          │      │      │
├─┼──┼───┼─────┼─────┼─────┼─────┼─────┼───┼───┤
│20│20  │紅色小│          │          │檢出碳酸鈣│未檢出安眠│無法判定究│      │      │
│  ├──┤圓藥品│          │          │、鋁-鎂及 │鎮靜類成分│屬藥品或食│      │      │
│  │20  │13公斤│          │          │AlSiO3等制│及減肥成分│品        │      │      │
│  ├──┤      │          │          │酸劑，屬胃│          │          │      │      │
│  │19  │      │          │          │腸道藥物  │          │          │      │      │
├─┼──┼───┼─────┼─────┼─────┼─────┼─────┼───┼───┤
│21│21  │灰白小│          │          │檢出碳酸鈣│未檢出安眠│無法判定究│      │      │
│  ├──┤圓藥品│          │          │及AlSiO3等│鎮靜類成分│屬藥品或食│      │      │
│  │21  │9公斤 │          │          │制酸劑，屬│及減肥成分│品        │      │      │
│  ├──┤      │          │          │胃腸道藥物│          │          │      │      │
│  │20  │      │          │          │          │          │          │      │      │
├─┼──┼───┼─────┼─────┼─────┼─────┼─────┼───┼───┤
│22│22  │淺粉紅│          │          │檢出碳酸鈣│未檢出安眠│無法判定究│      │      │
│  ├──┤圓藥品│          │          │制酸劑，屬│鎮靜類成分│屬藥品或食│      │      │
│  │22  │17公斤│          │          │胃腸道藥物│及減肥成分│品        │      │      │
│  ├──┤      │          │          │          │          │          │      │      │
│  │21  │      │          │          │          │          │          │      │      │
├─┼──┼───┼─────┼─────┼─────┼─────┼─────┼───┼───┤
│23│23  │深粉紅│          │          │檢出碳酸鈣│未檢出安眠│無法判定究│      │      │
│  ├──┤色藥品│          │          │、氧化鋁等│鎮靜類成分│屬藥品或食│      │      │
│  │23  │10公斤│          │          │制酸劑，屬│及減肥成分│品        │      │      │
│  ├──┤      │          │          │胃腸道藥物│          │          │      │      │
│  │22  │      │          │          │          │          │          │      │      │
├─┼──┼───┼─────┼─────┼─────┼─────┼─────┼───┼───┤
│24│24  │白色三│          │          │檢出碳酸鈣│未檢出安眠│無法判定究│      │      │
│  ├──┤角藥品│          │          │、氧化鋁等│鎮靜類成分│屬藥品或食│      │      │
│  │24  │21公斤│          │          │制酸劑，屬│及減肥成分│品        │      │      │
│  ├──┤      │          │          │胃腸道藥物│          │          │      │      │
│  │23  │      │          │          │          │          │          │      │      │
├─┼──┼───┼─────┼─────┼─────┼─────┼─────┼───┼───┤
│25│25  │米色三│          │          │檢出鋁-鎂 │未檢出安眠│無法判定究│      │      │
│  ├──┤角藥品│          │          │及AlSiO3等│鎮靜類成分│屬藥品或食│      │      │
│  │25  │29公斤│          │          │制酸劑，屬│及減肥成分│品        │      │      │
│  ├──┤      │          │          │胃腸道藥物│          │          │      │      │
│  │24  │      │          │          │          │          │          │      │      │
├─┼──┼───┼─────┼─────┼─────┼─────┼─────┼───┼───┤
│26│26  │綠色小│          │          │檢出碳酸鈣│未檢出安眠│無法判定究│      │      │
│  ├──┤圓藥品│          │          │及AlSiO3等│鎮靜類成分│屬藥品或食│      │      │
│  │26  │2公斤 │          │          │制酸劑，屬│及減肥成分│品        │      │      │
│  ├──┤      │          │          │胃腸道藥物│          │          │      │      │
│  │25  │      │          │          │          │          │          │      │      │
├─┼──┼───┼─────┼─────┼─────┼─────┼─────┼───┼───┤
│27│27  │雜項藥│          │          │檢出碳酸鈣│黃/綠色橢 │黃/綠色橢 │      │      │
│  ├──┤品8 公│          │          │、磷酸鋁、│圓形錠，未│圓形錠，無│      │      │
│  │27  │斤(外 │          │          │鋁-鎂及   │檢出安眠鎮│法判定究屬│      │      │
│  ├──┤觀：紅│          │          │AlSiO3 等 │靜類成分及│藥品或食品│      │      │
│  │26  │褐色八│          │          │制酸劑，屬│減肥成分。├─────┼───┼───┤
│  │    │角錠，│          │          │胃腸道藥物│(後因檢體 │紅褐色八角│      │為偽藥│
│  │    │一面有│          │          │          │外觀描述與│錠檢出Fina│      │仿冒品│
│  │    │MSD 71│          │          │          │實際檢體不│steride成 │      │      │
│  │    │字樣，│          │          │          │符，故於  │分，除能證│      │      │
│  │    │另一面│          │          │          │93.10.18藥│明與本署核│      │      │
│  │    │有PROP│          │          │          │檢壹字第  │發之輸入藥│      │      │
│  │    │AI 字 │          │          │          │0000000000│品許可證相│      │      │
│  │    │樣)   │          │          │          │後重新檢驗│同外，其餘│      │      │
│  │    │      │          │          │          │如右，見院│未經核准擅│      │      │
│  │    │      │          │          │          │二卷P54、 │自製造或輸│      │      │
│  │    │      │          │          │          │75)       │入者，應就│      │      │
│  │    │      │          │          │          │          │其來源認屬│      │      │
│  │    │      │          │          │          │          │偽藥或禁藥│      │      │
├─┼──┼───┼─────┼─────┼─────┼─────┼─────┼───┼───┤
│28│28  │黃色長│          │          │檢出      │未檢出安眠│無法判定究│      │      │
│  ├──┤藥品18│          │          │Mannitol成│鎮靜類成分│屬藥品或食│      │      │
│  │28  │公斤  │          │          │分，屬利尿│及減肥成分│品        │      │      │
│  ├──┤      │          │          │劑        │          │          │      │      │
│  │27  │      │          │          │          │          │          │      │      │
├─┼──┼───┼─────┼─────┼─────┼─────┼─────┼───┼───┤
│29│29  │深海鮫│          │          │          │檢出Phenyl│檢出成分為│      │      │
│  ├──┤魚精40│          │          │          │propanolam│列管藥品，│      │      │
│  │29  │瓶    │          │          │          │ine(屬抗組│本署未曾核│      │      │
│  ├──┤      │          │          │          │織胺劑)及 │發該藥品許│      │      │
│  │28  │      │          │          │          │Chlorpheni│可證，就其│      │      │
│  │    │      │          │          │          │ramine(屬 │來源認屬為│      │      │
│  │    │      │          │          │          │粘膜充血解│藥事法之偽│      │      │
│  │    │      │          │          │          │除劑，厭食│藥或禁藥  │      │      │
│  │    │      │          │          │          │劑之一種) │          │      │      │
├─┼──┼───┼─────┼─────┼─────┼─────┼─────┼───┼───┤
│30│30  │粉紅小│          │          │檢出碳酸鈣│未檢出安眠│無法判定究│      │      │
│  ├──┤三角藥│          │          │、氧化鋁等│鎮靜類成分│屬藥品或食│      │      │
│  │30  │品20公│          │          │制酸劑，屬│及減肥成分│品        │      │      │
│  ├──┤斤    │          │          │胃腸道藥物│          │          │      │      │
│  │29  │      │          │          │          │          │          │      │      │
├─┼──┼───┼─────┼─────┼─────┼─────┼─────┼───┼───┤
│31│31  │仿冒威│          │全係仿冒品│檢出碳酸鈣│未檢出安眠│無法判定究│成分比│      │
│  ├──┤而鋼  │          │          │、磷酸鋁、│鎮靜類成分│屬藥品或食│例與真│      │
│  │31  │137粒 │          │          │鋁-鎂及   │、減肥成分│品        │正者不│      │
│  ├──┤      │          │          │AlSiO3 等 │及抗陽萎劑│          │同，為│      │
│  │30  │      │          │          │制酸劑，屬│(即威而鋼 │          │偽藥  │      │
│  │    │      │          │          │胃腸道藥物│主要成分Si│          │      │      │
│  │    │      │          │          │          │ldenafil) │          │      │      │
├─┼──┼───┼─────┼─────┼─────┼─────┼─────┼───┼───┤
│32│32  │白色小│          │          │          │檢出Diazep│檢出成分為│      │      │
│  ├──┤圓藥品│          │          │          │am(屬安眠 │列管藥品，│      │      │
│  │32  │23粒( │          │          │          │鎮靜劑，於│本署未曾核│      │      │
│  ├──┤一面有│          │          │          │88.12.8公 │發該藥品許│      │      │
│  │31  │2字樣)│          │          │          │告生效為第│可證，就其│      │      │
│  │    │      │          │          │          │四級管制藥│來源認屬為│      │      │
│  │    │      │          │          │          │品)及Diphe│藥事法之偽│      │      │
│  │    │      │          │          │          │nhydramine│藥或禁藥  │      │      │
│  │    │      │          │          │          │(屬抗組織 │          │      │      │
│  │    │      │          │          │          │胺劑)     │          │      │      │
├─┼──┼───┼─────┼─────┼─────┼─────┼─────┼───┼───┤
│33│33  │不明粉│          │          │          │未檢出安眠│無法判定究│      │      │
│  ├──┤末3包2│          │          │          │鎮靜類成分│屬藥品或食│      │      │
│  │33  │公斤 (│          │          │          │及減肥成分│品        │      │      │
│  ├──┤有入庫│          │          │          │          │          │      │      │
│  │無編│，但不│          │          │          │          │          │      │      │
│  │號  │在起訴│          │          │          │          │          │      │      │
│  │    │範圍) │          │          │          │          │          │      │      │
├─┼──┼───┼─────┼─────┼─────┼─────┼─────┼───┼───┤
│34│34  │黃色小│          │          │檢出碳酸鈣│未檢出安眠│無法判定究│      │      │
│  ├──┤三角藥│          │          │制酸劑，屬│鎮靜類成分│屬藥品或食│      │      │
│  │34  │品44公│          │          │胃腸道藥物│及減肥成分│品        │      │      │
│  ├──┤斤    │          │          │          │          │          │      │      │
│  │32  │      │          │          │          │          │          │      │      │
├─┼──┼───┼─────┼─────┼─────┼─────┼─────┼───┼───┤
│35│35  │疑似類│          │          │          │未檢出安眠│無法判定究│      │      │
│  ├──┤固醇之│          │          │          │鎮靜類成分│屬藥品或食│      │      │
│  │35  │不明膠│          │          │          │及減肥成分│品        │      │      │
│  ├──┤囊8公 │          │          │          │          │          │      │      │
│  │無編│斤 (有│          │          │          │          │          │      │      │
│  │號  │入庫，│          │          │          │          │          │      │      │
│  │    │但不在│          │          │          │          │          │      │      │
│  │    │起訴範│          │          │          │          │          │      │      │
│  │    │圍)   │          │          │          │          │          │      │      │
├─┼──┼───┼─────┼─────┼─────┼─────┼─────┼───┼───┤
│36│36  │疑似類│          │          │          │未檢出安眠│無法判定究│      │      │
│  ├──┤固醇之│          │          │          │鎮靜類成分│屬藥品或食│      │      │
│  │36  │不明膠│          │          │          │及減肥成分│品        │      │      │
│  ├──┤囊1公 │          │          │          │          │          │      │      │
│  │無編│斤 (有│          │          │          │          │          │      │      │
│  │號  │入庫，│          │          │          │          │          │      │      │
│  │    │但不在│          │          │          │          │          │      │      │
│  │    │起訴範│          │          │          │          │          │      │      │
│  │    │圍)   │          │          │          │          │          │      │      │
├─┼──┼───┼─────┼─────┼─────┼─────┼─────┼───┼───┤
│37│37  │仿冒善│全係仿冒品│          │          │檢出Raniti│該成分藥品│不合格│      │
│  ├──┤胃得藥│          │          │          │dine(屬抗 │除能證明與│，為偽│      │
│  │37  │0.8 公│          │          │          │胃潰瘍劑) │本署核發之│藥    │      │
│  ├──┤斤    │          │          │          │          │輸入藥品許│      │      │
│  │33  │      │          │          │          │          │可證相同外│      │      │
│  │    │      │          │          │          │          │，其餘未經│      │      │
│  │    │      │          │          │          │          │核准擅自製│      │      │
│  │    │      │          │          │          │          │造或輸入者│      │      │
│  │    │      │          │          │          │          │，應就其來│      │      │
│  │    │      │          │          │          │          │源認屬偽藥│      │      │
│  │    │      │          │          │          │          │或禁藥    │      │      │
├─┼──┼───┼─────┼─────┼─────┼─────┼─────┼───┼───┤
│38│38  │帳冊6 │          │          │          │          │          │      │      │
│  ├──┤本    │          │          │          │          │          │      │      │
│  │38  │      │          │          │          │          │          │      │      │
│  ├──┤      │          │          │          │          │          │      │      │
│  │無編│      │          │          │          │          │          │      │      │
│  │號  │      │          │          │          │          │          │      │      │
├─┼──┼───┼─────┼─────┼─────┼─────┼─────┼───┼───┤
│39│39  │疑似類│          │          │          │未檢出安眠│無法判定究│      │      │
│  ├──┤固醇之│          │          │          │鎮靜類成分│屬藥品或食│      │      │
│  │39  │不明膠│          │          │          │及減肥成分│品        │      │      │
│  ├──┤囊9.5 │          │          │          │          │          │      │      │
│  │無編│公斤 (│          │          │          │          │          │      │      │
│  │號  │有入庫│          │          │          │          │          │      │      │
│  │    │，但不│          │          │          │          │          │      │      │
│  │    │在起訴│          │          │          │          │          │      │      │
│  │    │範圍) │          │          │          │          │          │      │      │
├─┴──┴───┴─────┴─────┴─────┴─────┴─────┴───┴───┤
│貳、編號40：林莉菁名下YM-8995 號自小客內查扣（扣押物品清單：警卷第64頁 、偵二卷第33頁）。   │
├─┬──┬───┬─────┬─────┬─────┬─────┬─────┬───┬───┤
│40│40  │(A1)橘│          │          │          │檢出Finast│該成分藥品│      │為偽藥│
│  ├──┤紅色八│          │          │          │eride(屬前│除能證明與│      │仿冒品│
│  │40  │角型藥│          │          │          │列腺肥大之│本署核發之│      │      │
│  ├──┤丸仿冒│          │          │          │治療劑)   │輸入藥品許│      │      │
│  │34  │柔沛、│          │          │          │          │可證相同外│      │      │
│  │    │32公斤│          │          │          │          │，其餘未經│      │      │
│  │    │      │          │          │          │          │核准擅自製│      │      │
│  │    │      │          │          │          │          │造或輸入者│      │      │
│  │    │      │          │          │          │          │，應就其來│      │      │
│  │    │      │          │          │          │          │源認屬偽藥│      │      │
│  │    │      │          │          │          │          │或禁藥    │      │      │
├─┴──┴───┴─────┴─────┴─────┴─────┴─────┴───┴───┤
│、編號41至43：林東陽名下E2-4770自小客內所查扣（扣押物品清單：警卷第65頁、偵二卷第34頁）。 │
├─┬──┬───┬─────┬─────┬─────┬─────┬─────┬───┬───┤
│41│41  │(A2)藍│          │全係仿冒品│          │檢出Silden│該成分藥品│未含真│      │
│  ├──┤色藥丸│          │          │          │afil(屬抗 │除能證明與│品之有│      │
│  │41  │(仿冒 │          │          │          │陽萎劑，為│本署核發之│效成分│      │
│  ├──┤威而鋼│          │          │          │威而鋼主要│輸入藥品許│Silden│      │
│  │35  │、287 │          │          │          │成分)     │可證相同外│afil，│      │
│  │    │粒)   │          │          │          │          │，其餘未經│為偽藥│      │
│  │    │      │          │          │          │          │核准擅自輸│      │      │
│  │    │      │          │          │          │          │入者，應認│      │      │
│  │    │      │          │          │          │          │屬禁藥 (可│      │      │
│  │    │      │          │          │          │          │通知廠商協│      │      │
│  │    │      │          │          │          │          │助判定)   │      │      │
├─┼──┼───┼─────┼─────┼─────┼─────┼─────┼───┼───┤
│42│42  │(A3)不│          │          │          │紅色圓錠檢│42及42-4之│      │      │
│  ├──┤明藥物│          │          │          │出Diazepam│紅色圓錠檢│      │      │
│  │42  │57粒(A│          │          │          │及Estazola│出成分為列│      │      │
│  ├──┤FM19粒│          │          │          │m(均屬安眠│管藥品，本│      │      │
│  │36  │，米黃│          │          │          │鎮靜劑，於│署未曾核發│      │      │
│  │    │錠7 粒│          │          │          │88.12.8公 │該藥品許可│      │      │
│  │    │、XC錠│          │          │          │告生效為第│證，就其來│      │      │
│  │    │3粒 、│          │          │          │四級管制藥│源認屬為藥│      │      │
│  │    │粉紅圓│          │          │          │品，92.7.9│事法之偽藥│      │      │
│  │    │錠7 粒│          │          │          │增列為第4 │或禁藥    │      │      │
│  │    │、紅色│          │          │          │級毒品)   ├─────┤      │      │
│  │    │圓錠1 │          │          │          │          │42-1白色圓│      │      │
│  │    │粒、粉│          │          │          │          │形錠檢出Br│      │      │
│  │    │紅三角│          │          │          │          │omocriptin│      │      │
│  │    │錠17粒│          │          │          │          │e mesylate│      │      │
│  │    │、粉紅│          │          │          │          │成分，除能│      │      │
│  │    │圓錠2 │          │          │          │          │證明與本署│      │      │
│  │    │粒、淺│          │          │          │          │核發之輸入│      │      │
│  │    │藍圓錠│          │          │          │          │藥品許可證│      │      │
│  │    │1 粒) │          │          │          │          │相同外，其│      │      │
│  │    │      │          │          │          │          │餘未經核准│      │      │
│  │    │      │          │          │          │          │擅自輸入者│      │      │
│  │    │      │          │          │          │          │，應認屬禁│      │      │
│  │    │      │          │          │          │          │藥 (可通知│      │      │
│  │    │      │          │          │          │          │廠商協助判│      │      │
│  │    │      │          │          │          │          │定)       │      │      │
│  │    │      │          │          │          │          ├─────┤      │      │
│  │    │      │          │          │          │          │42-2粉紅色│      │      │
│  │    │      │          │          │          │          │三角形錠及│      │      │
│  │    │      │          │          │          │          │42-3類褐色│      │      │
│  │    │      │          │          │          │          │三角形錠均│      │      │
│  │    │      │          │          │          │          │無法判定究│      │      │
│  │    │      │          │          │          │          │屬藥品或食│      │      │
│  │    │      │          │          │          │          │品        │      │      │
│  │    │      │          │          │          │          ├─────┤      │      │
│  │    │      │          │          │          │          │42-5淡紅色│      │      │
│  │    │      │          │          │          │          │圓形錠檢出│      │      │
│  │    │      │          │          │          │          │Felodipine│      │      │
│  │    │      │          │          │          │          │成分，除能│      │      │
│  │    │      │          │          │          │          │證明與本署│      │      │
│  │    │      │          │          │          │          │核發之輸入│      │      │
│  │    │      │          │          │          │          │藥品許可證│      │      │
│  │    │      │          │          │          │          │相同外，其│      │      │
│  │    │      │          │          │          │          │餘未經核准│      │      │
│  │    │      │          │          │          │          │擅自製造或│      │      │
│  │    │      │          │          │          │          │輸入者，應│      │      │
│  │    │      │          │          │          │          │就其來源認│      │      │
│  │    │      │          │          │          │          │屬偽藥或禁│      │      │
│  │    │      │          │          │          │          │藥        │      │      │
├─┼──┼───┼─────┼─────┼─────┼─────┼─────┼───┼───┤
│43│43  │(A4)不│          │          │          │計4小包， │其中1小包 │      │      │
│  ├──┤明粉末│          │          │          │其中1小包 │成分除能證│      │      │
│  │43  │1包(A4│          │          │          │白色粉末(A│明與本署核│      │      │
│  ├──┤-1至A4│          │          │          │4-1) 檢出 │發之輸入藥│      │      │
│  │37  │-4，其│          │          │          │Theophyll │品許可證相│      │      │
│  │    │中A4-2│          │          │          │ine       │同外，其餘│      │      │
│  │    │至A4-4│          │          │          │          │未經核准擅│      │      │
│  │    │係檢方│          │          │          │          │自製造或輸│      │      │
│  │    │編號54│          │          │          │          │入者，應認│      │      │
│  │    │之不明│          │          │          │          │屬偽藥或禁│Silden│      │
│  │    │粉末3 │          │          │          │          │藥        │afil，│      │
│  │    │袋，即│          │          │          │          │          │為偽藥│      │
│  │    │C3、C4│          │          │          │          │          │      │      │
│  │    │、C5) │          │          │          │          │          │      │      │
├─┴──┴───┴─────┴─────┴─────┴─────┴─────┴───┴───┤
│肆、編號44至60：高雄縣鳳山立文中街286 號竹源公司所查扣（扣押物品清單：警卷第67~69頁 、偵二卷│
│    34~ 34-1頁）。                                                                          │
├─┬──┬───┬─────┬─────┬─────┬─────┬─────┬───┬───┤
│44│44  │電腦主│          │          │          │          │          │      │      │
│  ├──┤機1台 │          │          │          │          │          │      │      │
│  │44  │      │          │          │          │          │          │      │      │
│  ├──┤      │          │          │          │          │          │      │      │
│  │無編│      │          │          │          │          │          │      │      │
│  │號  │      │          │          │          │          │          │      │      │
├─┼──┼───┼─────┼─────┼─────┼─────┼─────┼───┼───┤
│45│45  │仿冒威│          │全係仿冒品│          │檢出Silden│該成分藥品│未含真│      │
│  ├──┤而鋼68│          │          │          │afil(屬抗 │除能證明與│品之有│      │
│  │45  │2 粒( │          │          │          │陽萎劑，為│本署核發之│效成分│      │
│  ├──┤ 即B1 │          │          │          │威而鋼主要│輸入藥品許│Silden│      │
│  │無編│、D6，│          │          │          │成分)     │可證相同外│afil，│      │
│  │號  │檢察官│          │          │          │          │，其餘未經│為偽藥│      │
│  │    │誤載為│          │          │          │          │核准擅自輸│      │      │
│  │    │D1，且│          │          │          │          │入者，應認│      │      │
│  │    │嗣已更│          │          │          │          │屬禁藥 (可│      │      │
│  │    │正在起│          │          │          │          │通知廠商協│      │      │
│  │    │訴範圍│          │          │          │          │助判定)   │      │      │
│  │    │)( 有 │          │          │          │          │          │      │      │
│  │    │入庫) │          │          │          │          │          │      │      │
├─┼──┼───┼─────┼─────┼─────┼─────┼─────┼───┼───┤
│46│均無│威而鋼│          │          │          │          │          │      │      │
│  │編號│說明書│          │          │          │          │          │      │      │
│  │    │325張 │          │          │          │          │          │      │      │
├─┼──┼───┼─────┼─────┼─────┼─────┼─────┼───┼───┤
│47│均無│威而鋼│          │          │          │          │          │      │      │
│  │編號│外包裝│          │          │          │          │          │      │      │
│  │    │盒458 │          │          │          │          │          │      │      │
│  │    │個    │          │          │          │          │          │      │      │
├─┼──┼───┼─────┼─────┼─────┼─────┼─────┼───┼───┤
│48│均無│藥商許│          │          │          │          │          │      │      │
│  │編號│可執照│          │          │          │          │          │      │      │
│  │    │影本2 │          │          │          │          │          │      │      │
│  │    │張    │          │          │          │          │          │      │      │
├─┼──┼───┼─────┼─────┼─────┼─────┼─────┼───┼───┤
│49│均無│營利事│          │          │          │          │          │      │      │
│  │編號│業登記│          │          │          │          │          │      │      │
│  │    │證影本│          │          │          │          │          │      │      │
│  │    │2張   │          │          │          │          │          │      │      │
├─┼──┼───┼─────┼─────┼─────┼─────┼─────┼───┼───┤
│50│均無│經濟部│          │          │          │          │          │      │      │
│  │編號│公司執│          │          │          │          │          │      │      │
│  │    │照影本│          │          │          │          │          │      │      │
│  │    │2張   │          │          │          │          │          │      │      │
├─┼──┼───┼─────┼─────┼─────┼─────┼─────┼───┼───┤
│51│均無│報價單│          │          │          │          │          │      │      │
│  │編號│3張   │          │          │          │          │          │      │      │
├─┼──┼───┼─────┼─────┼─────┼─────┼─────┼───┼───┤
│52│46  │鈣錠 (│          │          │          │未檢出安眠│無法判定究│      │      │
│  ├──┤類白色│          │          │          │鎮靜類成分│屬藥品或食│      │      │
│  │46  │橢圓形│          │          │          │及減肥成分│品        │      │      │
│  ├──┤錠，即│          │          │          │          │          │      │      │
│  │無編│D3，誤│          │          │          │          │          │      │      │
│  │號  │載為D2│          │          │          │          │          │      │      │
│  │    │)，298│          │          │          │          │          │      │      │
│  │    │000粒 │          │          │          │          │          │      │      │
│  │    │(有入 │          │          │          │          │          │      │      │
│  │    │庫，但│          │          │          │          │          │      │      │
│  │    │不在起│          │          │          │          │          │      │      │
│  │    │訴範圍│          │          │          │          │          │      │      │
│  │    │)     │          │          │          │          │          │      │      │
├─┼──┼───┼─────┼─────┼─────┼─────┼─────┼───┼───┤
│53│47  │甲殼素│          │          │          │未檢出安眠│無法判定究│      │      │
│  ├──┤(類白 │          │          │          │鎮靜類成分│屬藥品或食│      │      │
│  │47  │色橢圓│          │          │          │及減肥成分│品        │      │      │
│  ├──┤形膜衣│          │          │          │          │          │      │      │
│  │無編│錠，即│          │          │          │          │          │      │      │
│  │號  │D5，誤│          │          │          │          │          │      │      │
│  │    │載為D3│          │          │          │          │          │      │      │
│  │    │)18000│          │          │          │          │          │      │      │
│  │    │0粒 ( │          │          │          │          │          │      │      │
│  │    │有入庫│          │          │          │          │          │      │      │
│  │    │，但不│          │          │          │          │          │      │      │
│  │    │在起訴│          │          │          │          │          │      │      │
│  │    │範圍) │          │          │          │          │          │      │      │
├─┼──┼───┼─────┼─────┼─────┼─────┼─────┼───┼───┤
│54│48  │柔沛33│          │          │          │          │          │      │      │
│  ├──┤6粒(補│          │          │          │          │          │      │      │
│  │48  │充理由│          │          │          │          │          │      │      │
│  ├──┤書(三)誤│          │          │          │          │          │      │      │
│  │無編│載為D4│          │          │          │          │          │      │      │
│  │號  │)(有入│          │          │          │          │          │      │      │
│  │    │庫，但│          │          │          │          │          │      │      │
│  │    │不在起│          │          │          │          │          │      │      │
│  │    │訴範圍│          │          │          │          │          │      │      │
│  │    │)     │          │          │          │          │          │      │      │
├─┼──┼───┼─────┼─────┼─────┼─────┼─────┼───┼───┤
│55│49  │CAFSUL│          │並非仿冒品│          │檢出Orlist│該成分藥品│為真品│      │
│  ├──┤羅氏纖│          │，而係屬為│          │at成分    │除能證明與│，無再│      │
│  │49  │20盒 (│          │輸入紐西蘭│          │          │本署核發之│鑑定之│      │
│  ├──┤即D8，│          │而在瑞士包│          │          │輸入藥品許│必要 (│      │
│  │無編│誤載為│          │裝之真品  │          │          │可證相同外│院二卷│      │
│  │號  │D5(有 │          │          │          │          │，其餘未經│P24)  │      │
│  │    │入庫，│          │          │          │          │核准擅自輸│      │      │
│  │    │但不在│          │          │          │          │入者，應認│      │      │
│  │    │起訴範│          │          │          │          │屬禁藥 (可│      │      │
│  │    │圍)   │          │          │          │          │通知廠商協│      │      │
│  │    │      │          │          │          │          │助判定)   │      │      │
├─┼──┼───┼─────┼─────┼─────┼─────┼─────┼───┼───┤
│56│50  │善胃得│由澳洲非法│          │          │檢出Raniti│該成分藥品│與真品│      │
│  ├──┤TABLET│輸入之真品│          │          │dine(屬抗 │除能證明與│無異，│      │
│  │50  │(60)( │          │          │          │胃潰瘍劑) │本署核發之│無法證│      │
│  ├──┤即D9，│          │          │          │          │輸入藥品許│明為偽│      │
│  │38  │誤載為│          │          │          │          │可證相同外│藥，但│      │
│  │    │D6)55 │          │          │          │          │，其餘未經│仍屬禁│      │
│  │    │盒    │          │          │          │          │核准擅自製│藥 (院│      │
│  │    │      │          │          │          │          │造或輸入者│二卷  │      │
│  │    │      │          │          │          │          │，應就其來│P150) │      │
│  │    │      │          │          │          │          │源認屬偽藥│      │      │
│  │    │      │          │          │          │          │或禁藥    │      │      │
├─┼──┼───┼─────┼─────┼─────┼─────┼─────┼───┼───┤
│57│51  │善胃得│由澳洲非法│          │          │          │          │      │      │
│  ├──┤TABLET│輸入之真品│          │          │          │          │      │      │
│  │51  │(30)( │          │          │          │          │          │      │      │
│  ├──┤誤載為│          │          │          │          │          │      │      │
│  │無編│D7)10 │          │          │          │          │          │      │      │
│  │號  │盒(有 │          │          │          │          │          │      │      │
│  │    │入庫，│          │          │          │          │          │      │      │
│  │    │但不在│          │          │          │          │          │      │      │
│  │    │起訴範│          │          │          │          │          │      │      │
│  │    │圍)   │          │          │          │          │          │      │      │
├─┼──┼───┼─────┼─────┼─────┼─────┼─────┼───┼───┤
│58│52  │纖維錠│          │          │          │未檢出安眠│無法判定究│      │      │
│  ├──┤(即D1 │          │          │          │鎮靜類成分│屬藥品或食│      │      │
│  │52  │、D2、│          │          │          │及減肥成分│品        │      │      │
│  ├──┤D4三種│          │          │          │          │          │      │      │
│  │39  │三角形│          │          │          │          │          │      │      │
│  │    │錠，誤│          │          │          │          │          │      │      │
│  │    │載為D8│          │          │          │          │          │      │      │
│  │    │)4800 │          │          │          │          │          │      │      │
│  │    │粒 (起│          │          │          │          │          │      │      │
│  │    │訴書誤│          │          │          │          │          │      │      │
│  │    │載為48│          │          │          │          │          │      │      │
│  │    │00公斤│          │          │          │          │          │      │      │
│  │    │)     │          │          │          │          │          │      │      │
├─┼──┼───┼─────┼─────┼─────┼─────┼─────┼───┼───┤
│59│53  │綜合維│          │          │          │未檢出安眠│無法判定究│      │      │
│  ├──┤他命( │          │          │          │鎮靜類成分│屬藥品或食│      │      │
│  │53  │即D7，│          │          │          │及減肥成分│品        │      │      │
│  ├──┤誤載為│          │          │          │          │          │      │      │
│  │40  │D9)879│          │          │          │          │          │      │      │
│  │    │顆    │          │          │          │          │          │      │      │
├─┼──┼───┼─────┼─────┼─────┼─────┼─────┼───┼───┤
│60│均無│陽裕公│          │          │          │          │          │      │      │
│  │編號│司收帳│          │          │          │          │          │      │      │
│  │    │對帳明│          │          │          │          │          │      │      │
│  │    │細表72│          │          │          │          │          │      │      │
│  │    │張    │          │          │          │          │          │      │      │
├─┴──┴───┴─────┴─────┴─────┴─────┴─────┴───┴───┤
│伍、編號61：被告甲○○駕駛之ZH-167營業小客車內所查扣（扣押物品清單：警卷第66頁、偵二卷      │
│    第30~34-1頁）。                                                                         │
├─┬──┬───┬─────┬─────┬─────┬─────┬─────┬───┬───┤
│61│54  │不明藥│          │          │          │          │          │      │      │
│  ├──┤物 (錠│          │          │          │          │          │      │      │
│  │無編│劑)3包│          │          │          │          │          │      │      │
│  │號  │(在起 │          │          │          │          │          │      │      │
│  ├──┤訴範圍│          │          │          │          │          │      │      │
│  │無編│)     │          │          │          │          │          │      │      │
│  │號  │      │          │          │          │          │          │      │      │
├─┴──┴───┴─────┴─────┴─────┴─────┴─────┴───┴───┤
│陸、編號62至67：被告己○○位於高雄市○○區○○路418 號住處1 樓及地下室查扣（扣押物品清單：警│
│    卷第70頁、偵二卷第34-1頁） 。                                                           │
├─┬──┬───┬─────┬─────┬─────┬─────┬─────┬───┬───┤
│62│均無│偽造GL│全係仿冒品│          │          │檢出Raniti│檢出成分除│不合格│      │
│  │編號│AXO藥 │          │          │          │dine(屬抗 │能證明與本│，為偽│      │
│  │    │廠之ZA│          │          │          │胃潰瘍劑) │署核發之輸│藥    │      │
│  │    │NTAC善│          │          │          │          │入藥品許可│      │      │
│  │    │胃得錠│          │          │          │          │證相同外，│      │      │
│  │    │劑9 袋│          │          │          │          │其餘未經核│      │      │
│  │    │(即C1 │          │          │          │          │准擅自製造│      │      │
│  │    │、C2)(│          │          │          │          │或輸入者，│      │      │
│  │    │在起訴│          │          │          │          │應認屬偽藥│      │      │
│  │    │範圍) │          │          │          │          │或禁藥    │      │      │
├─┼──┼───┼─────┼─────┼─────┼─────┼─────┼───┼───┤
│63│無編│供製造│          │          │          │未檢出安眠│無法判定究│      │      │
│  │號  │仿冒善│          │          │          │鎮靜類成分│屬藥品或食│      │      │
│  ├──┤胃得所│          │          │          │及減肥成分│品        │      │      │
│  │54  │用之原│          │          │          │          │          │      │      │
│  ├──┤料粉末│          │          │          │          │          │      │      │
│  │無編│2袋 ( │          │          │          │          │          │      │      │
│  │號  │即C3、│          │          │          │          │          │      │      │
│  │    │C4)   │          │          │          │          │          │      │      │
├─┼──┼───┼─────┼─────┼─────┼─────┼─────┼───┼───┤
│64│無編│供製造│          │          │          │未檢出安眠│無法判定究│      │      │
│  │號  │仿冒善│          │          │          │鎮靜類成分│屬藥品或食│      │      │
│  ├──┤胃得所│          │          │          │及減肥成分│品        │      │      │
│  │54  │用之原│          │          │          │          │          │      │      │
│  ├──┤料粉末│          │          │          │          │          │      │      │
│  │無編│1袋 ( │          │          │          │          │          │      │      │
│  │號  │即C5) │          │          │          │          │          │      │      │
├─┼──┼───┼─────┼─────┼─────┼─────┼─────┼───┼───┤
│65│無編│GLAXO │          │          │          │          │          │      │      │
│  │號  │製錠模│          │          │          │          │          │      │      │
│  ├──┤具12支│          │          │          │          │          │      │      │
│  │55  │      │          │          │          │          │          │      │      │
│  ├──┤      │          │          │          │          │          │      │      │
│  │無編│      │          │          │          │          │          │      │      │
│  │號  │      │          │          │          │          │          │      │      │
├─┼──┼───┼─────┼─────┼─────┼─────┼─────┼───┼───┤
│66│無編│ZANTAC│          │          │          │          │          │      │      │
│  │號  │製錠模│          │          │          │          │          │      │      │
│  ├──┤具18支│          │          │          │          │          │      │      │
│  │55  │      │          │          │          │          │          │      │      │
│  ├──┤      │          │          │          │          │          │      │      │
│  │無編│      │          │          │          │          │          │      │      │
│  │號  │      │          │          │          │          │          │      │      │
├─┼──┼───┼─────┼─────┼─────┼─────┼─────┼───┼───┤
│67│無編│模套製│          │          │          │          │          │      │      │
│  │號  │錠模具│          │          │          │          │          │      │      │
│  ├──┤13 只 │          │          │          │          │          │      │      │
│  │55  │      │          │          │          │          │          │      │      │
│  ├──┤      │          │          │          │          │          │      │      │
│  │無編│      │          │          │          │          │          │      │      │
│  │號  │      │          │          │          │          │          │      │      │
├─┴──┴───┴─────┴─────┴─────┴─────┴─────┴───┴───┤
│備註：                                                                                      │
│1.編號1至39係於鳳仁路168號陽裕公司查扣。                                                    │
│2.編號40係於YM-8995自小客內查扣。                                                           │
│3.編號41至43係於E2-4770自小客內查扣。                                                       │
│4.編號44至60係於文中街286號竹源公司查扣。                                                   │
│5.編號61係於ZH-167營業小客內查扣。                                                          │
│6.編號62至67係於華榮路418號1樓及地下室查扣。                                                │
│7.編號43A4-2、A4-3、A4-4之物品，經被告陳報即係在華榮路查扣之3 袋粉末（即編號63、64），經檢視│
│  偵二卷第51頁背面、院一卷第152 背面及第167 頁之扣押物相片，核與行政院衛生署藥物食品檢驗局90│
│  年12月7 日藥檢壹字第9018484 號檢驗成績書所載編號C3、C4、C5（淡黃色片狀粉末、淡褐色片狀粉末│
│  、黃色粉末）及93年10月18日藥檢一字第0000000000號檢驗成績書所載編號不明-3、不明-4（類褐色粉│
│  末、黃色粉末）之粉末雷同（至鑑定之成份或顏色不一致，係因藥物成分已變質或反應）。          │
│8.編號45之物品，經被告己○○陳報係其送去竹源公司之「威而鋼」，經核與偵二卷第51之扣押物相片編│
│  號50、D6及行政院衛生署藥物食品檢驗局90年12月7 日藥檢壹字第9018484 號檢驗成績編號B1之外觀相│
│  符（藍色鑽石形膜衣錠，一面有"Pfizer"字樣，另一面有"VGR 100" 字樣）。且被告己○○於審理時亦│
│  供稱編號B1之藥錠，係其送去竹源公司之仿冒「威而鋼」。又此部分檢察官雖於補充理由書(三)載明不在│
│  起訴範圍，然此應係比對疏漏所至，經本院於審理中曉諭是否誤載時，檢察官業已當庭更正係在起訴範│
│  圍無訛（院五卷第68頁）。                                                                  │
│9.編號52之物品，經被告陳報係鈣錠，經核與偵二卷第50頁背面之扣押物相片編號47、D3及行政院衛生署│
│  藥物食品檢驗局90年12月7 日藥檢壹字第9018484 號檢驗成績編號D3之外觀相符（類白色橢圓形錠）。│
│10.編號53之物，經被告陳報係甲殼素，經核與偵二卷第51頁之扣押物相片編號49、D5及行政院衛生署藥物│
│  食品檢驗局90年12月7 日藥檢壹字第9018484 號檢驗成績編號D5之外觀相符（類白色橢圓形膜衣錠）。│
│11.編號55之物，經被告陳報係「羅氏纖」，經核與偵二卷第51頁之扣押物相片編號52、D8及行政院衛生署│
│  藥物食品檢驗局90年12月7 日藥檢壹字第9018484 號檢驗成績編號D8之外觀相符（鋁箔壓包內裝藍色膠│
│  囊內容白色粉末，上有"ROCHE及XENICAL 120"字樣）。                                          │
│12.編號56、57之物，經被告陳報均係「善胃得」，僅係一為60粒裝，一為30粒裝，經核與偵二卷第51頁之│
│  扣押物相片編號53、D9及行政院衛生署藥物食品檢驗局90年12月7 日藥檢壹字第9018484 號檢驗成績編│
│  號D9之外觀相符（鋁箔壓包內裝類白色圓形錠）。                                              │
│13.編號58之物品，經被告陳報係纖維錠，涵蓋3 種不同之錠劑，即偵二卷第50頁背面、第51頁之扣押物相│
│  片編號45、D1；46、D2；48、D4，核與行政院衛生署藥物食品檢驗局90年12月7 日藥檢壹字第9018484 │
│  號檢驗成績編號D1、D2及D4之外觀相符（橙色三角形錠、淺紅色三角形錠、淺綠色三角形錠）。      │
│14.編號59、61之物品，經被告陳報均係綜合維他命，檢察官雖於補充理由書(三)中陳明：於被告甲○○之車│
│  號ZH-167號營業小客車上查獲之3 袋不明藥品係警方扣押物品目錄編號A4-2至A4-4所示之不明藥品，惟│
│  經本院核閱院四卷P195之現場查獲相片及偵二卷P51 之扣押物相片編號51D7，均與行政院衛生署藥物食│
│  品檢驗局90年12月7 日藥檢壹字第9018484 號檢驗成績編號D7之外觀相符（深褐色橢圓形膜衣錠，一面│
│  有"SS"字樣）。                                                                            │
│15.編號62之物品，經被告陳報係仿冒之「善胃得」，經本院檢視院一卷第152 頁及第166 頁背面之扣押物│
│  相片，核與行政院衛生署藥物食品檢驗局90年12月7 日藥檢壹字第9018484 號檢驗成績書所載編號C1、│
│  C2（褐色及類白色圓形錠，一面有"GLAXO" 字樣，另一面有"ZANTAC 150"字樣）及93年10月18日藥檢一│
│  字第0000000000號檢驗成績書所載編號不明-1、不明-2之外觀相符（棕色及黃色圓形錠）。          │
└──────────────────────────────────────────────┘


司法院資訊處製作；財團法人民間司法改革基金會備份。
